【裁判字號】    98,易,1221
【裁判日期】    991117
【裁判案由】    詐欺等
【裁判全文】
臺灣臺南地方法院刑事判決              98年度易字第1221號
公  訴  人  臺灣臺南地方法院檢察署檢察官
被      告  邱斌峰
指定辯護人  本院公設辯護人  余訓格
被      告  李國明
被      告  葉榮藏
選任辯護人  嘉益律師
被      告  方  素
選任辯護人  查名邦律師
被      告  詹梅
選任辯護人  查名邦律師
被      告  張耀仁
選任辯護人  李慶榮律師
            孫守濂律師
            許泓琮律師
被      告  熊  明
選任辯護人  林孟毅律師
            黃清濱律師
被      告  吳建盛
選任辯護人  蔡敬文律師
被      告  胡令儀
選任辯護人  查名邦律師
被      告  倪少玲
選任辯護人  柳聰賢律師
被      告  李喬智
選任辯護人  莊美貴律師
被      告  侯金水
選任辯護人  莊信泰律師
被      告  呂金玲
被      告  周隆輝
選任辯護人  江信賢律師
            蔡麗珠律師
            熊家興律師
被      告  廖述發
選任辯護人  李慶榮律師
            孫守濂律師
            許泓琮律師
上列被告等因詐欺等案件，檢察官提起公訴（98年度偵字第911
、1225、1226、1228、3144、3563、3564、5202、7550、8922、
9375、9379、9382、9384、9808、11619、3140號）後，聲請改
依協商程序而為判決，本院判決如下：
    主  文
邱斌峰共同犯詐欺取財罪，處有期徒刑壹年貳月。
李國明共同犯詐欺取財罪，處有期徒刑貳年，緩刑伍年，緩刑期
間內付保護管束，並自本判決確定之日起肆年內，向公庫繳納新
臺幣陸拾萬元，及向指定之政府機關、政府機構、行政法人、社
團或其他符合公益目的之機構或團體，提供貳佰肆拾小時之義務
勞務。
葉榮藏共同犯詐欺取財罪，處有期徒刑貳年，緩刑伍年，緩刑期
間內付保護管束，並自本判決確定之日起肆年內，向公庫繳納新
臺幣參佰捌拾萬元，及向指定之政府機關、政府機構、行政法人
、社團或其他符合公益目的之機構或團體，提供貳佰肆拾小時之
義務勞務，並自本判決確定之日起參年陸月內，與廖述發共同向
被害人中央健康保險局南區分局支付新臺幣貳佰零玖萬壹仟零肆
拾陸元（葉榮藏、廖述發各負擔二分之一），及單獨向被害人中
央健康保險局南區分局支付新臺幣壹佰捌拾肆萬柒仟零參拾貳元
，另自本判決確定之日起貳年內，與倪少玲共同向被害人中央健
康保險局南區分局支付新臺幣肆佰玖拾參萬柒仟肆佰參拾玖元（
葉榮藏負擔貳佰肆拾陸萬捌仟柒佰貳拾元，倪少玲負擔貳佰肆拾
陸萬捌仟柒佰拾玖元）。
方素共同犯詐欺取財罪，處有期徒刑壹年肆月，緩刑參年，緩刑
期間內付保護管束，並自本判決確定之日起貳年內，向公庫繳納
新臺幣參拾萬元，及向指定之政府機關、政府機構、行政法人、
社團或其他符合公益目的之機構或團體，提供壹佰貳拾小時之義
務勞務。
詹梅共同犯詐欺取財罪，處有期徒刑壹年肆月，緩刑參年，緩
刑期間內付保護管束，並自本判決確定之日起貳年內，向公庫繳
納新臺幣貳拾萬元，及向指定之政府機關、政府機構、行政法人
、社團或其他符合公益目的之機構或團體，提供壹佰貳拾小時之
義務勞務。
張耀仁共同犯詐欺取財罪，處有期徒刑壹年陸月，緩刑參年，緩
刑期間內付保護管束，並自本判決確定之日起貳年內，向公庫繳
納新臺幣柒拾萬元，及向指定之政府機關、政府機構、行政法人
、社團或其他符合公益目的之機構或團體，提供貳佰肆拾小時義
診之義務勞務。
熊明共同犯詐欺取財罪，處有期徒刑壹年，減為有期徒刑陸月，
如易科罰金，以銀元參佰元即新臺幣玖佰元折算壹日，緩刑參年
，緩刑期間內付保護管束，並自本判決確定之日起貳年內，向公
庫繳納新臺幣貳拾萬元，及向指定之政府機關、政府機構、行政
法人、社團或其他符合公益目的之機構或團體，提供壹佰貳拾小
時義診之義務勞務。
吳建盛共同犯詐欺取財罪，處有期徒刑貳年，緩刑伍年，緩刑期
間內付保護管束，並自本判決確定之日起肆年內，向公庫繳納新
臺幣陸拾萬元，及向指定之政府機關、政府機構、行政法人、社
團或其他符合公益目的之機構或團體，提供貳佰肆拾小時之義務
勞務，並自本判決確定之日起壹年內，向被害人中央健康保險局
南區分局支付新臺幣壹佰陸拾伍萬捌仟玖佰陸拾參元。
胡令儀共同犯詐欺取財罪，處有期徒刑壹年，減為有期徒刑陸月
，如易科罰金，以新臺幣壹仟元折算壹日，並於本判決確定前，
向公庫繳納新臺幣柒拾萬元。
倪少玲共同犯詐欺取財罪，處有期徒刑壹年陸月，緩刑參年，緩
刑期間內付保護管束，並自本判決確定之日起貳年內，向公庫繳
納新臺幣貳佰萬元，及向指定之政府機關、政府機構、行政法人
、社團或其他符合公益目的之機構或團體，提供貳佰肆拾小時之
義務勞務，及自本判決確定之日起貳年內，與葉榮藏共同向被害
人中央健康保險局南區分局支付新臺幣肆佰玖拾參萬柒仟肆佰參
拾玖元（倪少玲負擔貳佰肆拾陸萬捌仟柒佰拾玖元，葉榮藏負擔
貳佰肆拾陸萬捌仟柒佰貳拾元）。
李喬智共同犯詐欺取財罪，處有期徒刑貳年，緩刑伍年，緩刑期
間內付保護管束，並自本判決確定之日起肆年內，向財團法人臺
灣醫療改革基金會繳納新臺幣貳佰伍拾萬元（銀行名稱：華南商
業銀行懷生分行，帳號000-00-000000-0，戶名：財團法人臺灣
醫療改革基金會），及向指定之政府機關、政府機構、行政法人
、社團或其他符合公益目的之機構或團體，提供貳佰肆拾小時義
診之義務勞務，並自本判決確定之日起參年陸月內，向被害人中
央健康保險局南區分局支付新臺幣柒佰陸拾捌萬捌仟零參元。
侯金水共同犯詐欺取財罪，累犯，處有期徒刑壹年，緩刑參年，
緩刑期間內付保護管束，並自本判決確定之日起貳年內，向公庫
繳納新臺幣參拾萬元，及向指定之政府機關、政府機構、行政法
人、社團或其他符合公益目的之機構或團體，提供壹佰貳拾小時
之義務勞務。
呂金鈴共同犯詐欺取財罪，處有期徒刑壹年，緩刑參年，緩刑期
間內付保護管束，並自本判決確定之日起壹年內，向公庫繳納新
臺幣捌萬元，及向指定之政府機關、政府機構、行政法人、社團
或其他符合公益目的之機構或團體，提供肆拾小時之義務勞務。
周隆輝共同犯詐欺取財罪，處有期徒刑壹年肆月，緩刑參年，緩
刑期間內付保護管束，並自本判決確定之日起貳年內，向財團法
人臺灣醫療改革基金會繳納新臺幣伍拾萬元（銀行名稱：華南商
業銀行懷生分行，帳號000-00-000000-0，戶名：財團法人臺灣
醫療改革基金會），及向指定之政府機關、政府機構、行政法人
、社團或其他符合公益目的之機構或團體，提供貳佰肆拾小時之
義務勞務。
廖述發共同犯詐欺取財罪，處有期徒刑壹年陸月，緩刑參年，緩
刑期間內付保護管束，並自本判決確定之日起貳年內，向公庫繳
納新臺幣壹佰伍拾萬元，及向指定之政府機關、政府機構、行政
法人、社團或其他符合公益目的之機構或團體，提供貳佰肆拾小
時義診之義務勞務。
    事實及理由
一、犯罪事實：
  (一)葉榮藏為址設臺南縣永康市○○街98巷14弄2號「榮藏醫院
    管理顧問有限公司（下稱榮藏公司）」之負責人，旗下共設
    有「信德診所」、「長安診所」、「竹滬診所」、「新園診
    所」等四家診所，並分別雇用廖述發、胡令儀、倪少玲、李
    鑒勳（另由檢察官為不起訴處分）及業務仲介邱斌峰，由邱
    斌峰負責診所與安養院及護理中心院民就醫聯繫等事宜；李
    喬智為址設臺南縣歸仁鄉○○○路○段283號「松愛診所」之
    負責醫師；吳建盛為址設臺南縣歸仁鄉○○路○段232號「倍
    安藥局」之藥師，李國明為李喬智所雇用負責處理安養院病
    患業務；張耀仁、熊明二人均為行政院衛生署臺南署立醫院
    （下稱署立臺南醫院）醫師，方素、詹梅二人為仲介；周
    隆輝為「建國藥局」之負責人；侯金水、呂金鈴二人分別為
    「愛惠安養養護中心」主任（任職時間自民國95年1月1日起
    ）及護士，又侯金水前因違反肅清煙毒條例，經法院判處應
    執行有期徒刑6年，於90年7月6日縮短刑期假釋出獄，刑期
    至93年8月31日屆滿，未經撤銷假釋，以已執行完畢論；蘇
    君毅為「高茂診所」之負責醫師、陳永通為高茂診所實際負
    責人；蔡朝榮為「蔡朝榮診所」之負責醫師；方鴻明為「康
    士美診所」之負責醫師，賴建宏、簡麗娟、黃仁賢、陳依嘉
    、王順永、林佳蓉、陳美伶、潘月娥、方靈裕、康慧婷、許
    振三、顏雅鈴、楊瑞村、張勝龍、王培莊、周宏儒、廖滿祝
    、李素、鄭萬得、方彩霞、黃國彰、蔣美華、陳貴金、杜
    文生、杜馮美燕、林子晴、羅瑞珍、黃盈慈、毛根發、王永
    祿、許瑞菊、劉秀惠、陳其榮、張玲琍、涂新榮、謝瑞誼、
    王清益、徐曉芙、鄭淑芬、黃荻洲、陳龍華、白金慧、周宏
    達、張芷蓁、王文惠、黃華盈、莊睿滄、連士璋、高啟彰等
    人（蘇君毅以下53人均另由檢察官為緩起訴處分）均係臺南
    縣市安養中心或藥局之負責人，於此合先敘明。
  (二)葉榮藏、廖述發、邱斌峰、侯金水、吳建盛由「信德診所」
    、「倍安藥局」及附表一所示21家安養中心共同詐領健保費
    部分──
  1.葉榮藏、廖述發二人分係「信德診所」之實際負責人及負責
    醫師，吳建盛則係「倍安藥局」之藥師，其等均明知附表一
    所示之安養院、護理中心之院民及住民並非全部均有實際在
    「信德診所」就診，而廖述發亦非均有實際看診之行為，竟
    夥同邱斌峰及如附表一所示侯金水等21家安養中心負責人、
    主任、護理長等人，共同基於意圖為渠等不法所有之犯意聯
    絡，利用附表一所示之安養機構住院院民最迫切需要者之頭
    痛藥、軟便劑、呼吸管、酸痛貼布等常備用藥及醫療耗材健
    保局並未給付，安養院需自行付費購買之情形，葉榮藏、廖
    述發、邱斌峰三人竟勾結上開安養機構之負責人、護理長，
    以提供院民健保局未給付之上開常備用藥及醫療耗材為誘因
    ，自如附表一所示之時間開始，由邱斌峰前往各家安養院聯
    繫，利用廖述發前往各安養院、護理中心看診之機會，將各
    該安養院及護理中心原先未生病不需看診之安養院院民之健
    保卡，交付予邱斌峰攜回「信德診所」，供葉榮藏、廖述發
    二人盜刷，並由廖述發製作不實之病歷後，再行製作不實之
    醫療服務點數申報總表、醫療服務點數清單、醫療服務醫令
    清單，持之向中央健康保險南區分局（下稱健保局）行使申
    報不實之醫療費用，致健保局陷於錯誤而為給付，足以生損
    害於健保局對於健保給付管理之正確性，而廖述發並配合釋
    出處方箋，由邱斌峰將不實之處方箋提供予有犯意聯絡之「
    倍安藥局」吳建盛藥師，再由吳建盛製作不實之醫療服務點
    數申報總表、醫療服務點數清單、醫療服務醫令清單向健保
    局行使申報不實之醫療費用，致健保局陷於錯誤而為給付，
    足以生損害於健保局對於健保給付管理之正確性，而吳建盛
    所詐領之藥師調劑費、藥品給付費用，其中調劑費歸吳建盛
    所有，另藥品給付費則由廖述發、邱斌峰、葉榮藏取得後，
    換成健保不能給付之常備用藥及醫療耗材予21家安養中心供
    院民使用。
  2.總計自95年7月17日起至97年12月30日止，葉榮藏、廖述發
    二人共詐領點數為1,733,095點，換算金額為新臺幣（下同
    ）1,665,910元（詳如附表一及附表一之１所載），吳建盛
    則向健保局詐領點數為988,926點，換算金額為977,450元（
    詳如附表十之１）。
  (三)葉榮藏、胡令儀、邱斌峰、侯金水由「長安診所」及附表二
    所示19家安養中心共同詐領健保費部分──
  1.葉榮藏、胡令儀分係「長安診所」之實際負責人及負責醫師
    ，明知附表二所示之安養院、護理中心之院民及住民未全部
    均有實際在「長安診所」就診，而胡令儀亦未有實際看診行
    為，其等竟夥同仲介邱斌峰及如附表二所示侯金水等19家安
    養中心負責人、主任、護理長等人，共同基於意圖為其等不
    法所有之犯意聯絡，利用附表二所示之安養機構住院院民最
    迫切需要者乃頭痛藥、軟便劑、呼吸管、酸痛貼布等常備用
    藥或醫療耗材之機會，勾結上開安養機構之負責人、護理長
    ，以提供院民健保局未給付之常備用藥及醫療耗材為誘因，
    自如附表二所示之時間開始，由邱斌峰前往各家安養院聯繫
    ，利用前往看診之機會，將各該安養院及護理中心原先未生
    病不需看診之安養院院民之健保卡，交付予邱斌峰攜回「長
    安診所」，供葉榮藏、胡令儀盜刷後，並由胡令儀製作不實
    之病歷後，再行製作不實之醫療服務點數申報總表、醫療服
    務點數清單、醫療服務醫令清單向健保局行使申報不實之醫
    療費用，致健保局陷於錯誤而為給付，足以生損害於健保局
    對於健保給付管理之正確性。
  2.總計自94年12月20日起至95年7月14日止，葉榮藏、胡令儀
    二人共詐領點數為1,955,733點，換算金額為1,847,032元（
    詳如附表二及附表二之１）。復由邱斌峰將健保不能給付之
    常備用藥及醫療耗材交付予19家安養中心使用。
  (四)葉榮藏、倪少玲、邱斌峰、侯金水由「竹滬診所」及附表三
    所示19家安養中心共同詐領健保費部分──
  1.葉榮藏、倪少玲分係「竹滬診所」之實際負責人及負責醫師
    ，明知附表三所示之安養院、護理中心之院民及住民未全部
    均有實際在「竹滬診所」就診，而倪少玲亦未有實際看診行
    為，其等竟夥同仲介邱斌峰及如附表三所示侯金水等19家安
    養中心負責人等人，共同基於意圖為其等不法所有之犯意聯
    絡，利用附表三所示之安養機構住院院民最迫切需要者乃頭
    痛藥、軟便劑等常備用藥之機會，勾結上開安養機構之負責
    人、護理長，自如附表三所示之時間開始，由邱斌峰前往各
    家安養院聯繫，利用倪少玲前往看診之機會，將各該安養院
    及護理中心原先未生病不需看診之安養院院民之健保卡，交
    付予邱斌峰攜回「竹滬診所」，供葉榮藏、倪少玲盜刷後，
    並由倪少玲製作不實之病歷後，再行製作不實之醫療服務點
    數申報總表、醫療服務點數清單、醫療服務醫令清單向健保
    局行使申報不實之醫療費用，致健保局陷於錯誤而為給付，
    足以生損害於健保局對於健保給付管理之正確性。
  2.總計自95年1月10日起至97年12月10日止，葉榮藏、倪少玲
    二人共詐領點數為5,322,553點，換算金額為4,954,481元（
    詳如附表三及附表三之１），復由邱斌峰將健保不能給付之
    常備用藥及醫療耗材交付予19家安養中心院民使用。
  (五)李喬智、吳建盛、邱斌峰由「松愛診所」、「倍安藥局」及
    附表四所示23家安養中心共同詐領健保費部分──
  1.李喬智係「松愛診所」之負責醫師，吳建盛係「倍安藥局」
    之藥師，明知附表四所示之安養院、護理中心之院民及住民
    未全部均有實際在「松愛診所」就診，而李喬智亦未有實際
    看診行為，竟夥同仲介邱斌峰及如附表四所示之23家安養中
    心負責人等人，共同基於意圖為其等不法所有之犯意聯絡，
    利用附表四所示之安養機構住院院民最迫切需要者乃頭痛藥
    、軟便劑等常備用藥之機會，勾結上開安養機構之負責人、
    護理長，自如附表四所示之時間開始，將各該安養院及護理
    中心原先未生病不需看診之安養院院民之健保卡，交付予邱
    斌峰攜回，供李喬智盜刷，並由李喬智製作不實之病歷後，
    由李喬智製作不實之醫療服務點數申報總表、醫療服務點數
    清單、醫療服務醫令清單向健保局行使申報不實之醫療費用
    ，致健保局陷於錯誤而為給付，足以生損害於健保局對於健
    保給付管理之正確性。而李喬智並配合釋出處方箋，由邱斌
    峰將處方箋提供予有犯意聯絡之「倍安藥局」吳建盛藥師，
    再由吳建盛製作不實之醫療服務點數申報總表、醫療服務點
    數清單、醫療服務醫令清單向健保局行使申報不實之醫療費
    用，致健保局陷於錯誤而為給付，足以生損害於健保局對於
    健保給付管理之正確性。而吳建盛所詐領之藥師調劑費、藥
    品給付費用，其中調劑費歸吳建盛所有，另藥品給付費則由
    李喬智、邱斌峰取得後換成遠低於健保給付頭痛藥、軟便劑
    予23家安養中心供院民使用。
  2.總計自93年5月6日起至97年11月28日止，李喬智詐領之健保
    給付點數為5,198,124點，換算金額為4,727,059元（詳如附
    表四）。吳建盛則向健保局詐領點數為414,961點，換算金
    額為408,247元（詳如附表十之２）。
  (六)李國明由「蔡朝榮診所」、「高茂診所」、「康士美診所」
    與蔡朝榮、蘇君毅、陳永通、方鴻明及附表五、六、七所示
    安養中心之負責人等人共同詐領健保費部分──
  1.李國明因曾在醫院服務，與各安養院、護理中心人員相熟，
    故主動與蔡朝榮、蘇君毅、陳永通、方鴻明等醫師接洽，擔
    任各該診所之業務人員，負責聯繫各該診所與安養院之業務
    ，詎李國明竟意圖為自己不法之所有，明知附表五、六、七
    所示之安養院、護理中心之院民及住民未全部有實際在「蔡
    朝榮診所」、「高茂診所」、「康士美診所」就診，而蔡朝
    榮、蘇君毅、方鴻明亦未有全部實際看診行為，竟就高茂診
    所部分，與蘇君毅、陳永通及附表五所示安養院負責人、護
    理長共同基於詐欺取財之犯意聯絡（此部分詐欺起迄時間為
    96年5月8日起至97年11月12日止）；就蔡朝榮診所部分，與
    蔡朝榮及附表六所示安養院負責人、護理長基於詐欺取財之
    犯意聯絡（此部分詐欺起迄時間為95年4月3日起至97年11月
    29日止）；就康士美診所部分，與方鴻明及附表七所示安養
    院負責人、護理長基於詐欺取財之犯意聯絡（此部分詐欺起
    迄時間為94年9月21日起至97年11月22日止），利用附表五
    、六、七所示之安養機構住院院民最迫切需要者乃頭痛藥、
    軟便劑等常備用藥之機會，勾結上開安養機構之負責人、護
    理長，陸續以提供院民常備用藥為誘因，由李國明將各該安
    養院及護理中心原先未生病不需看診之安養院院民之健保卡
    ，攜回各該診所盜刷，並由蔡朝榮、蘇君毅、方鴻明製作不
    實之病歷後並由蔡朝榮、蘇君毅、方鴻明再行製作不實之醫
    療服務點數申報總表、醫療服務點數清單、醫療服務醫令清
    單向健保局行使申報不實之醫療費用，致健保局陷於錯誤而
    為給付，足以生損害於健保局對於健保給付管理之正確性。
  2.總計經由高茂診所（即李國明、蘇君毅、陳永通）詐領之健
    保給付點數共115,080點，換算金額為113,230元（詳如附表
    五及附表五之１）；經由蔡朝榮診所（即李國明、蔡朝榮）
    詐領之健保給付點數共715,411點，換算金額708,674元（詳
    如附表六及附表六之１）；經由康士美診所（即李國明、方
    鴻明）詐領之健保給付點數共79,439點，換算金額為78,095
    元（詳如附表七及附表七之１）。
  (七)方素、詹梅、周隆輝、張耀仁、熊明、呂金鈴由「行政院
    衛署生臺南醫院」、「健國藥局」及附表八、九所示安養中
    心共同詐領健保費部分──
  1.緣方素因曾擔任藥品業務員，而與現任或曾任職於「行政院
    衛生署臺南醫院」（下稱署立臺南醫院）專任醫師或特約醫
    師張耀仁、熊明、許儷瑤、郭財壽、陳炯名、劉俊雄、蔡宗
    志、蔡純青，及「健國藥局」藥師周隆輝等人相識；另又經
    由詹梅及其他友人而認識「保健養護中心」負責人潘月娥
    、「大愛護理之家」負責人康慧婷、「愛惠安養養護中心」
    護士呂金鈴。
  2.上開方素等人均明知依全民健康保險醫療辦法第10條之規定
    ：「保險醫事服務機構接受保險對象就醫時，應查核本人依
    第3條第1項應繳驗之文件；如有不符時，應拒絕其以保險對
    象身分就醫。但須長期服藥之慢性病人，有下列特殊情況之
    一而無法親自就醫者，以繼續領取相同方劑為限，得委請他
    人向醫師陳述病情：一、因長期臥床，行動不便。二、已出
    海為遠洋漁業作業，並有相關證明文件」，即醫師開立長期
    慢性病處方簽時，原則上均需親自診斷，例外於繼續領取相
    同方劑之病人時，可得委請他人向醫師陳述病情。詎自92年
    4月21日起，方素、詹梅及周隆輝即共同基於意圖為自己
    不法所有之詐欺犯意聯絡，明知「保健養護中心」、「大愛
    護理之家」、「愛惠安養養護中心」等院民均未親至署立臺
    南醫院就診，竟由方素、詹梅在前述養護中心業者配合下
    ，自行填寫院民姓名、偽稱所需藥品名稱（如高血壓、皮膚
    病等藥品）及提供各該院民健保卡予署立臺南醫院後，再分
    別由張耀仁、熊明、許儷瑤、郭財壽、陳炯名、劉俊雄、蔡
    宗志、蔡純青等八人配合偽填病歷資料及盜刷院民健保卡，
    詐領健保診察費後，並由不知情之醫院行政人員依據不實病
    歷，製作不實之醫療服務點數申報總表、醫療服務點數清單
    、醫療服務醫令清單向健保局行使申報不實之醫療費用，致
    健保局陷於錯誤而為給付，足以生損害於健保局對於健保給
    付管理之正確性。而張耀仁、熊明、許儷瑤、郭財壽、陳炯
    名、劉俊雄、蔡宗志、蔡純青並配合釋出處方箋，由方素將
    處方箋提供予有犯意聯絡之健國藥局周隆輝藥師，再向健保
    局詐領藥師調劑費、藥品給付費用，其中調劑費歸周隆輝所
    有，另藥品則由周隆輝向方素以七或八成折價買回。
  3.經健保局清查，熊明（配合之起迄時間為93年4月28日起至
    94年4月13日止）詐得之健保給付點數共15,379點，換算金
    額為13,249元（詳如附表八及附表八之１）；張耀仁（配合
    之起迄時間為95年8月1日起至97年5月27日止）詐得之健保
    給付點數共191,195點，換算金額為182,738元（詳如附表九
    及附表九之１），方素、詹梅、周隆輝（犯罪時間自92年
    4月21日起至97年7月19日止），詐得之健保給付點數共2,01
    0, 879點，換算金額為1,984,821元（詳如附表十一、附表
    十一之１）。
  (八)以上邱斌峰等十五人，各該犯罪總起迄時間，詳如附表所載
    。
二、證據：
  (一)被告等人之自白、供述及以證人身分具結之證述。
  (二)證人羅瑞珍（即平安老人養護中心負責人）、康慧婷（即大
    愛護理之家負責人）、潘月娥（即保健養護中心負責人）、
    許振三（即民族養護中心實際負責人）、廖滿祝（即開元養
    護之家院長）、方靈裕（即揚明養護中心主任）、楊瑞村（
    即友廉養護中心負責人）、王培莊（即大同養護中心負責人
    ）、張勝龍（即中華養護中心負責人）、賴建宏（即如新護
    理之家負責人）、王順永（即家園養護中心負責人）、蔣美
    華（即人慈養護之家護理長）、黃國彰（即人慈養護之家負
    責人）、顏雅鈴（即崇善養護中心負責人）、李素（即南
    臺養護中心負責人）、杜文生（即華恩養護中心實際負責人
    ）、陳美伶（即長恩安養院負責人）、黃仁賢（即長榮養護
    中心負責人）、黃荻洲（即馨心安養院實際負責人）、洪青
    秀（於96年10月至97年底擔任竹滬及信德診所司機）、張芷
    蓁（即慈心老人養護中心護理長）、方彩霞（即維康養護中
    心負責人）、林子晴（自96年2月間起擔任平安老人養護中
    心負責人）、黃盈慈（即豐德教養院職員，自98年1月1日起
    任負責人）、毛根發（即麗新老人養護中心、佳欣老人養護
    中心負責人）、王永祿（即歸仁愛心養護中心負責人）、許
    瑞菊（即敬愛老人養護中心負責人）、吳奇璋（即恩馨（後
    更名為大恩）老人養護中心負責人）、劉秀惠（即藤澤養護
    之家總經理）、陳其榮（即永康慈善老人養護中心負責人）
    、張玲琍（即同德、成德老人養護中心負責人）、涂新榮（
    即長生老人養護中心負責人）、謝瑞誼（即怡安護理之家負
    責人）、何星輯（即健生障礙照護中心實際負責人）、張萍
    影（即普門仁愛之家現場負責人）、王麗斐（即普門仁愛之
    家護士）、徐曉芙（即愛心養護中心負責人）、鄭淑芳（即
    美德護理之家護理長）、黃華盈（即美德護理之家職員）、
    陳龍華（即慈惠養護中心負責人）、周宏達（即仁仁養護中
    心實際負責人）、白金慧（即長佳老人養護中心負責人）、
    王文惠（即慈心護理之家負責人）、連士璋（即健昇藥局負
    責人）、莊睿滄（即詠承藥局負責人）、高啟彰（即高明藥
    局負責人）、蘇君毅（即高茂診所醫生）、蔡朝榮（即蔡朝
    榮診所負責人）、陳永通（即高茂診所實際出資者）、樊汝
    英（即高茂診所職員）、陳慶麟（即中央健康保險局南區分
    局醫務管理組查核課稽核員）之證詞。
  (三)松愛診所病歷、信德診所病歷、新園診所病歷、署立臺南醫
    院大愛護理之家、愛惠安養中心、保健養護中心院民病歷、
    中央健康保險局出具之松愛診所、蔡朝榮診所、信德診所、
    長安診所、竹滬診所、高茂診所、康士美診所、倍安藥局、
    健國藥局、熊明、張耀仁等詐領件數及點數一覽表（見本院
    卷(三)第44至53頁、第73至78頁）、中央健保局97年10月28日
    、98年3月23日、98年3月25日、98年5月18日、98年6月30日
    、98年7月7日、98年7月29日函。
三、本件經檢察官與被告等於審判外達成協商之合意，且被告等
    已認罪，其合意內容為：
  (一)被告邱斌峰同意就本案所起訴之犯罪事實認罪，並接受有期
    徒刑1年2月。
  (二)被告葉榮藏同意就本案所起訴之犯罪事實認罪，接受以下協
    商條件：
  1.有期徒刑2年，緩刑5年之宣告。
  2.同意於本案判決確定後4年內，向國庫繳納380萬元及勞動服
    務240小時。
  3.於判決確定後3年6月內，分別與被告廖述發共同向被害人即
    中央健康保險局南區分局支付2,091,046元（被告葉榮藏、
    廖述發各負擔一半，被告廖述發負擔部分，業已清償完畢）
    。就長安診所部分，單獨向中央健康保險局南區分局支付1,
    847,032元。另於判決確定後2年內，與被告倪少玲共同向中
    央健康保險局高屏分局支付4,937,439元（被告葉榮藏負擔
    2,468,720元，迄至99年5月1日止已清償1,300,000元）。
  (三)被告李國明同意就本案所起訴之犯罪事實認罪，接受以下協
    商條件：
  1.有期徒刑2年，緩刑5年之宣告。
  2.同意於本案判決確定後4年內，向國庫繳納60萬元及勞動服
    務240小時。
  (四)被告張耀仁同意就本案所起訴之犯罪事實認罪，接受以下協
    商條件：
  1.有期徒刑1年6月，緩刑3年之宣告。
  2.同意於本案判決確定後2年內，向國庫繳納70萬元及勞動服
    務（義診服務）240小時。
  (五)被告廖述發同意就本案所起訴之犯罪事實認罪，接受以下協
    商條件：
  1.有期徒刑1年6月，緩刑3年之宣告。
  2.同意於本案判決確定後2年內，向國庫繳納150萬元及勞動服
    務（義診服務）240小時。
  (六)被告熊明同意就本案所起訴之犯罪事實認罪，接受以下協商
    條件：
  1.有期徒刑1年（經減刑後為有期徒刑6月），緩刑3年之宣告
    。
  2.同意於本案判決確定後2年內，向國庫繳納新臺幣20萬元及
    勞動服務（義診服務）120小時。
  (七)被告李喬智同意就本案所起訴之犯罪事實認罪，接受以下協
    商條件：
  1.有期徒刑2年，緩刑5年之宣告。
  2.同意於本案判決確定後4年內，向財團法人臺灣醫療改革基
    金會繳納250萬元（銀行名稱：華南商業銀行懷生分行，帳
    號000-00-000000-0號帳戶，戶名：財團法人臺灣醫療改革
    基金會，電話：00-00000000轉17）及勞動服務（義診服務
    ）240小時。
  3.於判決確定後3年6月內，向被害人即中央健康保險局南區分
    局支付7,688,003元（迄至99年4月2日止尚欠2,562,466 元
    ）。
  (八)被告呂金玲同意就本案所起訴之犯罪事實認罪，接受以下協
    商條件：
  1.有期徒刑1年，緩刑3年之宣告。
  2.同意於本案判決確定後1年內，向國庫繳納8萬元及勞動服務
    40小時。
  (九)被告周隆輝同意就本案所起訴之犯罪事實認罪，接受以下協
    商條件：
  1.有期徒刑1年4月，緩刑3年之宣告。
  2.同意於本案判決確定後2年內，向財團法人臺灣醫療改革基
    金會繳納50萬元（銀行名稱：華南商業銀行懷生分行，帳號
    000-00-000000-0號帳戶，戶名：財團法人臺灣醫療改革基
    金會，電話：00-00000000轉17）及勞動服務240小時。
  (十)被告吳建盛同意就本案所起訴之犯罪事實認罪，接受以下協
    商條件：
  1.有期徒刑2年，緩刑5年之宣告。
  2.同意於本案判決確定後4年內，向國庫繳納60萬元及勞動服
    務240小時。
  3.於判決確定後1年內，向被害人即中央健康保險局南區分局
    支付1,658,963元（迄至99年4月2日止尚欠513,499元）。
  (十一)被告方素同意就本案所起訴之犯罪事實認罪，接受以下協商
    條件：
  1.有期徒刑1年4月，緩刑3年之宣告。
  2.同意於本案判決確定後2年內，向國庫繳納30萬元及勞動服
    務120小時。
  (十二)被告詹梅同意就本案所起訴之犯罪事實認罪，接受以下協
    商條件：
  1.有期徒刑1年4月，緩刑3年之宣告。
  2.同意於本案判決確定後2年內，向國庫繳納20萬元及勞動服
    務120小時。
  (十三)被告胡令儀同意就本案所起訴之犯罪事實認罪，接受以下協
    商條件：
  1.有期徒刑1年（經減刑後為有期徒刑6月）之宣告。
  2.同意於本案判決確定前，向國庫繳納70萬元。
  (十四)被告侯金水同意就本案所起訴之犯罪事實認罪，接受以下協
    商條件：
  1.有期徒刑1年，緩刑3年之宣告。
  2.同意於本案判決確定後2年內，向國庫繳納30萬元及勞動服
    務120小時。
  (十五)被告倪少玲同意就本案所起訴之犯罪事實認罪，接受以下協
    商條件：
  1.有期徒刑1年6月，緩刑3年之宣告。
  2.同意於本案判決確定後2年內，向國庫繳納200萬元及勞動服
    務240小時。
  3.於判決確定後2年內，與被告葉榮藏共同向被害人即中央健
    康保險局高屏分局支付4,937,439元（被告倪少玲僅負擔2,
    468,719元，迄至99年5月1日止已清償1,140,000元）。
四、經查：
  (一)上開協商合意並無刑事訴訟法第455條之4第1項所列情形之
    一，檢察官聲請改依協商程序而為判決，本院爰不經言詞辯
    論，於協商合意範圍內為協商判決，合予敘明。
  (二)論罪科刑及新舊法比較：被告熊明行為後，刑法第2條、第
    28條、第41條、第74條等條文，業於94年2月2日修正公布，
    並自95年7月1日施行。
  1.修正後第2條第1項規定：「行為後法律有變更者，適用行為
    時之法律。但行為後之法律有利於行為人者，適用最有利於
    行為人之法律」，然如行為後法律雖有修正，但僅其內容為
    形式上做文字之修正，或僅係將法理明文化，或僅係易動法
    條項次時，因未涉及犯罪構成要件或處罰內容之變更，自非
    屬法律之變更，而無依刑法第2條第1項之規定予以比較新舊
    法之必要。惟如修正後之內容客觀上已涉及犯罪構成要件或
    處罰內容等實質上變更時，即屬法律之變更，而應依刑法第
    2條第1項之規定比較新舊法。又如依修正前後規定，對被告
    而言並無有利或不利之情形，自無適用刑法第2條第1項為比
    較新舊法之問題，應適用現行有效之修正後規定。
  2.修正前第28條有關共犯之規定為：「二人以上共同實施犯罪
    之行為者，皆為正犯」，修正後則改規定為：二人以上共同
    實行犯罪之行為者，皆為正犯」，排除陰謀共同正犯及預備
    共同正犯。就被告熊明而言，因其已分擔實施部分犯罪行為
    ，無論依修正前及修正後規定，皆應論以共同正犯，並無有
    利或不利之情形，自無適用刑法第2條第1項為比較新舊法之
    問題，應適用現行有效之修正後規定。
  3.修正前刑法第41條第1項前段規定：「犯最重本刑為5年以下
    有期徒刑以下之刑之罪，而受6個月以下有期徒刑或拘役之
    宣告，因身體、教育、職業、家庭之關係或其他正當事由，
    執行顯有困難者，得以1元以上3元以下折算1日，易科罰金
    。」，又被告熊明行為時之易科罰金折算標準，即修正前罰
    金罰鍰提高標準條例第2條前段（現已刪除）規定，就其原
    定數額提高為1百倍折算1日，則被告熊明行為時之易科罰金
    折算標準，應以銀元3百元折算1日，經折算為新臺幣後，應
    以新臺幣9百元折算為1日。惟修正公布施行之刑法第41條第
    1 項前段則規定：「犯最重本刑為5年以下有期徒刑以下之
    刑之罪，而受6個月以下有期徒刑或拘役之宣告者，得以新
    臺幣1千元、2千元或3千元折算1日，易科罰金。」，比較修
    正前後之易科罰金折算標準，以95年7月1日修正公布施行前
    之規定，較有利於被告熊明，則應依刑法第2條第1項前段，
    適用修正前刑法第41條第1項前段規定，定其折算標準。
  4.修正前刑法第74條第1項第1、2款所謂「未曾受」或「前受
    」有期徒刑以上刑之宣告者，包括故意或過失犯罪之情形。
    惟考量過失犯之惡性較故意犯輕微，且以偶蹈法網者居多，
    而緩刑制度，既為促使惡性輕微之被告，或偶發犯、初犯改
    過自新，自應擴大其適用範圍，使其及於曾因過失犯罪受有
    期徒刑以上刑之宣告者。故修正後同條項第1、2款分別增列
    「因故意犯罪」等字樣，是修正後刑法有關緩刑之規定顯有
    利於被告熊明，且參照最高法院95年5月23日刑事庭第8次會
    議決議，亦認「犯罪在新法施行前，新法施行後，緩刑之宣
    告，應適用新法第74條之規定」，則有關緩刑之規定，自應
    適用修正後第74條。
  (三)被告熊明、胡令儀犯罪時間均在96年4月24日以前，且無中
    華民國96年罪犯減刑條例規定不得減刑之事由，均應依同條
    例第2條第1項第3款規定減其刑2分之1，並分別依修正前、
    後刑法第41條第1項規定，諭知易科罰金之折算標準。
五、應適用之法條：刑事訴訟法第455條之4第2項、第455條之8
    ，刑法第2條第1項、第28條、第216條、第215條、第339條
    第1項、修正前及後第41條第1項前段、第55條、第47條第1
    項、第74條第1項第1、2款、第2項第3、4、5款、第93條第1
    項第2款，刑法施行法第1條之1，廢止前罰金罰鍰提高標準
    條例第2條，中華民國96年罪犯減刑條例第2條第1項第3款、
    第7條、第9條。
六、本判決除有刑事訴訟法第455條之4第1項第1款、第2款、第
    4款、第6款、第7款所定情形之一，或違反同條第2項規定者
    外，不得上訴。
七、如不服本件判決，得自收受判決送達之日起10日內，向本院
    提出上訴書狀，上訴於第2審法院。
中    華    民    國    99    年    11    月    17    日
                刑事第十一庭  法  官  包梅真
以上正本證明與原本無異。
                              書記官  李淑秋
中    華    民    國    99    年    11    月    17    日
附錄本案論罪科刑法條全文
中華民國刑法第216條：
（行使偽造變造或登載不實之文書罪）
行使第210條至第215條之文書者，依偽造、變造文書或登載不實
事項或使登載不實事項之規定處斷。
中華民國刑法第215條：
（業務上文書登載不實罪）
從事業務之人，明知為不實之事項，而登載於其業務上作成之文
書，足以生損害於公眾或他人者，處3年以下有期徒刑、拘役或5
百元以下罰金。
中華民國刑法第339條：
（普通詐欺罪）
意圖為自己或第三人不法之所有，以詐術使人將本人或第三人之
物交付者，處5年以下有期徒刑、拘役或科或併科1千元以下罰金
。
以前項方法得財產上不法之利益或使第三人得之者，亦同。
前二項之未遂犯罰之。
附表
┌──┬───┬─────────────────────────┐
│編號│姓  名│       犯罪行為起迄時間                           │
├──┼───┼─────────────────────────┤
│ 1  │邱斌峰│93.05.06至97.12.30（參倪少玲、李喬智、廖述發、胡令│
│    │      │儀之期間）                                        │
├──┼───┼─────────────────────────┤
│ 2  │李國明│94.09.21至97.11.29                                │
├──┼───┼─────────────────────────┤
│ 3  │葉榮藏│94.12.20至97.12.30（參倪少玲、廖述發、胡令儀之期間│
│    │      │）                                                │
├──┼───┼─────────────────────────┤
│ 4  │方  素│92.04.21至97.07.19（參周隆輝之期間）              │
├──┼───┼─────────────────────────┤
│ 5  │詹梅│92.04.21至97.07.19（參周隆輝之期間）              │
├──┼───┼─────────────────────────┤
│ 6  │張耀仁│95.08.01至97.05.27                                │
├──┼───┼─────────────────────────┤
│ 7  │熊  明│93.04.28至94.04.13                                │
├──┼───┼─────────────────────────┤
│ 8  │吳建盛│95.05.01至97.12.30                                │
├──┼───┼─────────────────────────┤
│ 9  │胡令儀│94.12.20至95.07.14                                │
├──┼───┼─────────────────────────┤
│10  │倪少玲│95.01.10至97.12.10                                │
├──┼───┼─────────────────────────┤
│11  │李喬智│93.05.06至97.11.28                                │
├──┼───┼─────────────────────────┤
│12  │侯金水│95.01.18至97.12.30（參倪少玲、廖述發之與「愛惠老人│
│    │      │養護中心」配合期間）                              │
├──┼───┼─────────────────────────┤
│13  │呂金鈴│93.03.18至97.05.30（參周隆輝與「大愛護理之家」配合│
│    │      │期間）                                            │
├──┼───┼─────────────────────────┤
│14  │周隆輝│92.04.21至97.07.19                                │
├──┼───┼─────────────────────────┤
│15  │廖述發│95.07.17至97.12.30                                │
└──┴───┴─────────────────────────┘
附表一:
┌────────────────────────────────┐
│              信德診所詐領件數及點數一覽表                      │
├──┬────────┬────┬────┬───┬──────┤
│編號│養護機構名稱    │就醫起日│就醫迄日│件數  │申報點數    │
├──┼────────┼────┼────┼───┼──────┤
│1   │人慈護理之家    │95.07.18│97.11.10│229   │52,600      │
├──┼────────┼────┼────┼───┼──────┤
│2   │大愛護理之家    │95.07.22│97.04.14│58    │12,700      │
├──┼────────┼────┼────┼───┼──────┤
│3   │台南巿私立平安  │95.07.20│97.04.07│43    │10,390      │
│    │老人養護中心    │        │        │      │            │
├──┼────────┼────┼────┼───┼──────┤
│4   │台南巿私立成德  │95.07.26│95.12.27│268   │65,480      │
│    │老人養護中心    │        │        │      │            │
├──┼────────┼────┼────┼───┼──────┤
│5   │台南巿私立長生  │95.08.30│96.01.03│122   │28,800      │
│    │老人養護中心    │        │        │      │            │
├──┼────────┼────┼────┼───┼──────┤
│6   │台南巿私立長佳  │95.07.20│96.12.31│198   │44,390      │
│    │老人養護中心    │        │        │      │            │
├──┼────────┼────┼────┼───┼──────┤
│7   │台南巿私立長恩  │95.08.19│95.08.19│7     │1,990       │
│    │老人養護中心    │        │        │      │            │
├──┼────────┼────┼────┼───┼──────┤
│8   │台南巿私立揚明  │95.07.20│96.01.27│104   │21,860      │
│    │老人養護中心    │        │        │      │            │
├──┼────────┼────┼────┼───┼──────┤
│9   │台南巿私立愛惠  │95.07.22│97.12.30│533   │126,480     │
│    │老人養護中心    │        │        │      │            │
├──┼────────┼────┼────┼───┼──────┤
│10  │台南巿私立敬愛  │95.07.25│97.12.25│866   │229,140     │
│    │老人養護中心    │        │        │      │            │
├──┼────────┼────┼────┼───┼──────┤
│11  │台南巿私立馨心  │95.08.28│95.12.25│54    │10,470      │
│    │老人養護中心    │        │        │      │            │
├──┼────────┼────┼────┼───┼──────┤
│12  │台南縣私立民族  │95.07.18│96.01.30│192   │41,130      │
│    │養護中心        │        │        │      │            │
├──┼────────┼────┼────┼───┼──────┤
│13  │台南縣私立永康慈│95.07.20│97.12.30│2,054 │513,925     │
│    │善老人養護中心  │        │        │      │            │
├──┼────────┼────┼────┼───┼──────┤
│14  │台南縣私立南臺  │95.07.28│96.01.22│453   │102,660     │
│    │養護中心        │        │        │      │            │
├──┼────────┼────┼────┼───┼──────┤
│15  │台南縣私立家園  │95.08.07│95.08.21│14    │3,500       │
│    │老人養護中心    │        │        │      │            │
├──┼────────┼────┼────┼───┼──────┤
│16  │台南縣私立歸仁  │95.09.07│97.10.07│1,145 │298,250     │
│    │愛心養護中心    │        │        │      │            │
├──┼────────┼────┼────┼───┼──────┤
│17  │台南縣私立豐德  │95.10.23│95.11.20│32    │6,140       │
│    │養護院          │        │        │      │            │
├──┼────────┼────┼────┼───┼──────┤
│18  │如新護理之家    │95.08.12│96.01.27│447   │96,670      │
├──┼────────┼────┼────┼───┼──────┤
│19  │美德護理之家    │95.07.28│95.12.25│69    │17,220      │
├──┼────────┼────┼────┼───┼──────┤
│20  │財團法人台南縣私│95.07.17│95.07.31│51    │9,720       │
│    │立麻豆社會福利慈│        │        │      │            │
│    │善事業基金會附設│        │        │      │            │
│    │台南縣私立麻豆老│        │        │      │            │
│    │人養護中心      │        │        │      │            │
├──┼────────┼────┼────┼───┼──────┤
│21  │崇善            │95.07.20│96.01.27│178   │39,580      │
├──┴────────┼────┼────┼───┼──────┤
│      合計            │95.07.17│97.12.30│7,117 │1,733,095   │
└───────────┴────┴────┴───┴──────┘
附表一之1：
┌─────────────────────────┐
│          信德診所詐領點數換算為元                │
├────┬──────┬──────┬──────┤
│費用年月│申請點數    │平均點值    │換算為元    │
├────┼──────┼──────┼──────┤
│95.07.01│69,840      │0.00000000  │65,008      │
├────┼──────┼──────┼──────┤
│95.08.01│105,080     │0.00000000  │97,809      │
├────┼──────┼──────┼──────┤
│95.09.01│135,600     │0.00000000  │126,218     │
├────┼──────┼──────┼──────┤
│95.10.01│180,040     │0.00000000  │170,784     │
├────┼──────┼──────┼──────┤
│95.11.01│148,210     │0.00000000  │140,590     │
├────┼──────┼──────┼──────┤
│95.12.01│138,440     │0.00000000  │131,323     │
├────┼──────┼──────┼──────┤
│96.01.01│130,820     │0.00000000  │123,673     │
├────┼──────┼──────┼──────┤
│96.05.01│66,680      │0.00000000  │64,629      │
├────┼──────┼──────┼──────┤
│96.06.01│73,600      │0.00000000  │71,336      │
├────┼──────┼──────┼──────┤
│96.07.01│61,845      │0.00000000  │60,641      │
├────┼──────┼──────┼──────┤
│96.08.01│66,340      │0.00000000  │65,048      │
├────┼──────┼──────┼──────┤
│96.09.01│59,910      │0.00000000  │58,743      │
├────┼──────┼──────┼──────┤
│96.10.01│59,580      │0.0000000   │57,652      │
├────┼──────┼──────┼──────┤
│96.11.01│57,460      │0.0000000   │55,601      │
├────┼──────┼──────┼──────┤
│96.12.01│59,680      │0.0000000   │57,749      │
├────┼──────┼──────┼──────┤
│97.01.01│50,710      │0.00000000  │49,617      │
├────┼──────┼──────┼──────┤
│97.02.01│38,520      │0.00000000  │37,690      │
├────┼──────┼──────┼──────┤
│97.03.01│32,810      │0.00000000  │32,103      │
├────┼──────┼──────┼──────┤
│97.04.01│39,020      │1.00000000  │39,847      │
├────┼──────┼──────┼──────┤
│97.05.01│39,210      │1.00000000  │40,041      │
├────┼──────┼──────┼──────┤
│97.06.01│24,210      │1.00000000  │24,723      │
├────┼──────┼──────┼──────┤
│97.07.01│24,630      │1.0000000   │25,046      │
├────┼──────┼──────┼──────┤
│97.08.01│8,570       │1.0000000   │8,715       │
├────┼──────┼──────┼──────┤
│97.09.01│21,800      │1.0000000   │22,168      │
├────┼──────┼──────┼──────┤
│97.10.01│20,210      │0.0000000   │19,545      │
├────┼──────┼──────┼──────┤
│97.11.01│11,540      │0.0000000   │11,160      │
├────┼──────┼──────┼──────┤
│97.12.01│8,740       │0.0000000   │8,453       │
├────┼──────┼──────┼──────┤
│總計    │1,733,095   │            │1,665,910   │
└────┴──────┴──────┴──────┘
附表二:
┌──────────────────────────────────────────────────┐
│                      長安診所詐領件數及點數一覽表                                                  │
├──┬────────┬────┬────┬─────────┬────────┬─────────┤
│編號│養護機構名稱    │就醫起日│就醫迄日│95年7月1日前      │95年7月1日(含)後│     合計         │
│    │                │        │        ├───┬─────┼──┬─────┼───┬─────┤
│    │                │        │        │件數  │點數      │件數│點數      │件數  │點數      │
├──┼────────┼────┼────┼───┼─────┼──┼─────┼───┼─────┤
│1   │人慈護理之家    │94.12.21│95.07.12│727   │215,629   │45  │12,245    │772   │227,874   │
├──┼────────┼────┼────┼───┼─────┼──┼─────┼───┼─────┤
│2   │大愛護理之家    │94.12.30│95.07.12│136   │39,533    │20  │5,450     │156   │44,983    │
├──┼────────┼────┼────┼───┼─────┼──┼─────┼───┼─────┤
│3   │台南巿私立平安  │94.12.20│95.07.12│204   │60,166    │2   │470       │206   │60,636    │
│    │老人養護中心    │        │        │      │          │    │          │      │          │
├──┼────────┼────┼────┼───┼─────┼──┼─────┼───┼─────┤
│4   │台南巿私立成德  │94.12.20│95.07.08│496   │162,040   │37  │10,875    │533   │172,915   │
│    │老人養護中心    │        │        │      │          │    │          │      │          │
├──┼────────┼────┼────┼───┼─────┼──┼─────┼───┼─────┤
│5   │台南巿私立長生  │94.12.26│95.05.11│134   │38,524    │    │          │134   │38,524    │
│    │老人養護中心    │        │        │      │          │    │          │      │          │
├──┼────────┼────┼────┼───┼─────┼──┼─────┼───┼─────┤
│6   │台南巿私立長佳  │94.12.22│95.06.29│148   │39,594    │    │          │148   │39,594    │
│    │老人養護中心    │        │        │      │          │    │          │      │          │
├──┼────────┼────┼────┼───┼─────┼──┼─────┼───┼─────┤
│7   │台南巿私立長恩  │94.12.30│95.06.24│199   │60,274    │    │          │199   │60,274    │
│    │老人養護中心    │        │        │      │          │    │          │      │          │
├──┼────────┼────┼────┼───┼─────┼──┼─────┼───┼─────┤
│8   │台南巿私立慈惠  │94.12.30│95.04.22│43    │14,373    │    │          │43    │14,373    │
│    │老人養護中心    │        │        │      │          │    │          │      │          │
├──┼────────┼────┼────┼───┼─────┼──┼─────┼───┼─────┤
│9   │台南巿私立愛惠  │95.01.25│95.07.12│414   │117,432   │86  │21,785    │500   │139,217   │
│    │老人養護中心    │        │        │      │          │    │          │      │          │
├──┼────────┼────┼────┼───┼─────┼──┼─────┼───┼─────┤
│10  │台南巿私立敬愛  │94.12.20│95.07.12│532   │171,067   │28  │6,895     │560   │177,962   │
│    │老人養護中心    │        │        │      │          │    │          │      │          │
├──┼────────┼────┼────┼───┼─────┼──┼─────┼───┼─────┤
│11  │台南巿私立馨心  │95.02.28│95.04.22│36    │9,506     │    │          │36    │9,506     │
│    │老人養護中心    │        │        │      │          │    │          │      │          │
├──┼────────┼────┼────┼───┼─────┼──┼─────┼───┼─────┤
│12  │台南縣私立民族  │95.03.20│95.06.27│28    │5,520     │    │          │28    │5,520     │
│    │養護中心        │        │        │      │          │    │          │      │          │
├──┼────────┼────┼────┼───┼─────┼──┼─────┼───┼─────┤
│13  │台南縣私立永康慈│94.12.30│95.06.29│713   │203,100   │    │          │713   │203,100   │
│    │善老人養護中心  │        │        │      │          │    │          │      │          │
├──┼────────┼────┼────┼───┼─────┼──┼─────┼───┼─────┤
│14  │台南縣私立南臺  │94.12.22│95.07.07│754   │221,754   │43  │12,175    │797   │233,929   │
│    │養護中心        │        │        │      │          │    │          │      │          │
├──┼────────┼────┼────┼───┼─────┼──┼─────┼───┼─────┤
│15  │台南縣私立豐德  │95.03.27│95.05.29│120   │33,741    │    │          │120   │33,741    │
│    │養護院          │        │        │      │          │    │          │      │          │
├──┼────────┼────┼────┼───┼─────┼──┼─────┼───┼─────┤
│16  │如新護理之家    │94.12.20│95.05.23│10    │2,881     │    │          │10    │2,881     │
├──┼────────┼────┼────┼───┼─────┼──┼─────┼───┼─────┤
│17  │美德護理之家    │94.12.23│95.07.07│328   │103,002   │10  │2,750     │338   │105,752   │
├──┼────────┼────┼────┼───┼─────┼──┼─────┼───┼─────┤
│18  │財團法人台南縣  │95.01.06│95.07.14│469   │135,004   │61  │16,210    │530   │151,214   │
│    │私立麻豆社會福  │        │        │      │          │    │          │      │          │
│    │利慈善事業基金  │        │        │      │          │    │          │      │          │
│    │會附設台南縣私  │        │        │      │          │    │          │      │          │
│    │立麻豆老人養護  │        │        │      │          │    │          │      │          │
│    │中心            │        │        │      │          │    │          │      │          │
├──┼────────┼────┼────┼───┼─────┼──┼─────┼───┼─────┤
│19  │崇善            │94.12.21│95.07.12│776   │232,258   │6   │1,480     │782   │233,738   │
├──┴────────┼────┼────┼───┼─────┼──┼─────┼───┼─────┤
│      合計            │94.12.20│95.07.14│6,267 │1,865,398 │338 │90,335    │6,605 │1,955,733 │
└───────────┴────┴────┴───┴─────┴──┴─────┴───┴─────┘
附表二之1：
┌────────────────────────┐
│          長安診所詐領健保費用點數換算為元      │
├────┬──────┬──────┬─────┤
│費用年月│申請點數    │平均點值    │換算為元  │
├────┼──────┼──────┼─────┤
│94.12.01│154,928     │0.00000000  │141,177   │
├────┼──────┼──────┼─────┤
│95.01.01│262,638     │0.00000000  │241,089   │
├────┼──────┼──────┼─────┤
│95.02.01│189,004     │0.00000000  │173,497   │
├────┼──────┼──────┼─────┤
│95.03.01│397,372     │0.00000000  │364,769   │
├────┼──────┼──────┼─────┤
│95.04.01│368,803     │0.0000000   │360,652   │
├────┼──────┼──────┼─────┤
│95.05.01│245,705     │0.0000000   │240,274   │
├────┼──────┼──────┼─────┤
│95.06.01│246,948     │0.0000000   │241,490   │
├────┼──────┼──────┼─────┤
│95.07.01│90,335      │0.00000000  │84,085    │
├────┼──────┼──────┼─────┤
│總計    │1,955,733   │            │1,847,032 │
│        │            │            │          │
└────┴──────┴──────┴─────┘
附表三：
┌───────────────────────────────────────────────────┐
│                      竹滬診所詐領件數及點數一覽表                                                    │
├──┬────────┬────┬────┬─────────┬─────────┬─────────┤
│編號│養護機構名稱    │就醫起日│就醫迄日│95年7月1日前      │95年7月1日 (含)後 │     合計         │
│    │                │        │        ├───┬─────┼───┬─────┼───┬─────┤
│    │                │        │        │件數  │申報點數  │件數  │申報點數  │件數  │點數      │
├──┼────────┼────┼────┼───┼─────┼───┼─────┼───┼─────┤
│1   │人慈護理之家    │95.01.12│97.11.03│264   │80,658    │399   │134,193   │663   │214,851   │
├──┼────────┼────┼────┼───┼─────┼───┼─────┼───┼─────┤
│2   │台南巿私立平安  │95.01.10│97.09.17│42    │11,926    │411   │123,125   │453   │135,051   │
│    │老人養護中心    │        │        │      │          │      │          │      │          │
├──┼────────┼────┼────┼───┼─────┼───┼─────┼───┼─────┤
│3   │台南巿私立成德  │95.01.10│97.12.10│754   │256,649   │3,256 │1,278,478 │4,010 │1,535,127 │
│    │老人養護中心    │        │        │      │          │      │          │      │          │
├──┼────────┼────┼────┼───┼─────┼───┼─────┼───┼─────┤
│4   │台南巿私立長生  │95.01.16│97.10.01│337   │101,726   │880   │274,823   │1,217 │376,549   │
│    │老人養護中心    │        │        │      │          │      │          │      │          │
├──┼────────┼────┼────┼───┼─────┼───┼─────┼───┼─────┤
│5   │台南巿私立長佳  │95.01.12│97.05.29│140   │44,646    │458   │148,171   │598   │192,817   │
│    │老人養護中心    │        │        │      │          │      │          │      │          │
├──┼────────┼────┼────┼───┼─────┼───┼─────┼───┼─────┤
│6   │台南巿私立長恩  │95.01.14│97.05.19│47    │15,252    │19    │6,150     │66    │21,402    │
│    │老人養護中心    │        │        │      │          │      │          │      │          │
├──┼────────┼────┼────┼───┼─────┼───┼─────┼───┼─────┤
│7   │台南巿私立恩馨  │95.01.18│96.07.07│60    │20,036    │179   │52,798    │239   │72,834    │
│    │（大恩）養護中心│        │        │      │          │      │          │      │          │
├──┼────────┼────┼────┼───┼─────┼───┼─────┼───┼─────┤
│8   │台南巿私立揚明  │95.09.30│96.07.04│      │          │ 44   │13,364    │44    │13,364    │
│    │老人養護中心    │        │        │      │          │      │          │      │          │
├──┼────────┼────┼────┼───┼─────┼───┼─────┼───┼─────┤
│9   │台南巿私立愛心  │95.09.06│95.09.06│      │          │  1   │150       │1     │150       │
│    │老人養護中心    │        │        │      │          │      │          │      │          │
├──┼────────┼────┼────┼───┼─────┼───┼─────┼───┼─────┤
│10  │台南巿私立愛惠  │95.01.18│97.03.03│253   │76,454    │1,429 │458,625   │1,682 │535,079   │
│    │老人養護中心    │        │        │      │          │      │          │      │          │
├──┼────────┼────┼────┼───┼─────┼───┼─────┼───┼─────┤
│11  │台南巿私立敬愛  │95.01.10│96.09.24│163   │51,838    │374   │120,796   │537   │172,634   │
│    │老人養護中心    │        │        │      │          │      │          │      │          │
├──┼────────┼────┼────┼───┼─────┼───┼─────┼───┼─────┤
│12  │台南巿私立馨心  │95.03.07│97.12.04│104   │34,946    │863   │290,600   │967   │325,546   │
│    │老人養護中心    │        │        │      │          │      │          │      │          │
├──┼────────┼────┼────┼───┼─────┼───┼─────┼───┼─────┤
│13  │台南縣私立民族  │95.06.23│97.09.04│2     │512       │1,164 │404,243   │1,166 │404,755   │
│    │養護中心        │        │        │      │          │      │          │      │          │
├──┼────────┼────┼────┼───┼─────┼───┼─────┼───┼─────┤
│14  │台南縣私立永康慈│95.01.12│96.07.21│389   │122,220   │559   │165,930   │948   │288,150   │
│    │善老人養護中心  │        │        │      │          │      │          │      │          │
├──┼────────┼────┼────┼───┼─────┼───┼─────┼───┼─────┤
│15  │台南縣私立南臺  │95.01.12│96.07.09│360   │110,030   │1,368 │431,608   │1,728 │541,638   │
│    │養護中心        │        │        │      │          │      │          │      │          │
├──┼────────┼────┼────┼───┼─────┼───┼─────┼───┼─────┤
│16  │台南縣私立家園  │95.08.28│95.08.28│      │          │6     │1,590     │6     │1,590     │
│    │老人養護中心    │        │        │      │          │      │          │      │          │
├──┼────────┼────┼────┼───┼─────┼───┼─────┼───┼─────┤
│17  │如新護理之家    │95.08.05│97.12.10│      │          │409   │127,496   │409   │127,496   │
├──┼────────┼────┼────┼───┼─────┼───┼─────┼───┼─────┤
│18  │美德護理之家    │95.01.21│95.11.17│7     │2,112     │11    │3,405     │18    │5,517     │
│    │                ├────┼────┼───┼─────┼───┼─────┼───┼─────┤
│    │                │95.01.21│96.05.14│132   │44,155    │203   │64,055    │335   │108,210   │
├──┼────────┼────┼────┼───┼─────┼───┼─────┼───┼─────┤
│19  │崇善            │95.01.18│96.07.07│301   │99,504    │453   │150,289   │754   │249,793   │
├──┴────────┼────┼────┼───┼─────┼───┼─────┼───┼─────┤
│      合計            │95.01.10│97.12.10│3,355 │1,072,664 │12,486│4,249,889 │15,841│5,322,553 │
└───────────┴────┴────┴───┴─────┴───┴─────┴───┴─────┘
附表三之1：
┌────────────────────────┐
│          竹滬診所醫療費用統計表                │
├────┬──────┬──────┬─────┤
│費用年月│申請點數    │平均點值    │換算為元  │
│        │            │(季)        │          │
├────┼──────┼──────┼─────┤
│95.01.01│206,292     │0.8870      │182,980   │
├────┼──────┼──────┼─────┤
│95.03.01│191,205     │0.8870      │169,598   │
├────┼──────┼──────┼─────┤
│95.04.01│217,713     │0.9121      │198,572   │
├────┼──────┼──────┼─────┤
│95.05.01│251,521     │0.9121      │229,408   │
├────┼──────┼──────┼─────┤
│95.06.01│205,933     │0.9121      │187,828   │
├────┼──────┼──────┼─────┤
│95.07.01│256,427     │0.9098      │233,301   │
├────┼──────┼──────┼─────┤
│95.08.01│287,737     │0.9098      │261,788   │
├────┼──────┼──────┼─────┤
│95.09.01│283,609     │0.9098      │258,032   │
├────┼──────┼──────┼─────┤
│95.10.01│294,711     │0.9268      │273,126   │
├────┼──────┼──────┼─────┤
│95.11.01│229,858     │0.9268      │213,023   │
├────┼──────┼──────┼─────┤
│95.12.01│221,695     │0.9268      │205,458   │
├────┼──────┼──────┼─────┤
│96.01.01│267,765     │0.9247      │247,603   │
├────┼──────┼──────┼─────┤
│96.02.01│274,249     │0.9247      │253,599   │
├────┼──────┼──────┼─────┤
│96.03.01│324,285     │0.9247      │299,867   │
├────┼──────┼──────┼─────┤
│96.04.01│289,093     │0.9484      │274,165   │
├────┼──────┼──────┼─────┤
│96.05.01│158,011     │0.9484      │149,852   │
├────┼──────┼──────┼─────┤
│96.06.01│177,726     │0.9484      │168,548   │
├────┼──────┼──────┼─────┤
│96.07.01│187,773     │0.9753      │183,141   │
├────┼──────┼──────┼─────┤
│96.08.01│80,542      │0.9753      │78,555    │
├────┼──────┼──────┼─────┤
│96.09.01│103,732     │0.9753      │101,173   │
├────┼──────┼──────┼─────┤
│96.10.01│115,503     │0.9653      │111,501   │
├────┼──────┼──────┼─────┤
│96.11.01│96,851      │0.9653      │93,495    │
├────┼──────┼──────┼─────┤
│96.12.01│102,157     │0.9653      │98,617    │
├────┼──────┼──────┼─────┤
│97.01.01│76,095      │0.9350      │71,152    │
├────┼──────┼──────┼─────┤
│97.02.01│76,589      │0.9350      │71,614    │
├────┼──────┼──────┼─────┤
│97.03.01│4,422       │0.9350      │4,135     │
├────┼──────┼──────┼─────┤
│97.04.01│53,116      │0.9869      │52,418    │
├────┼──────┼──────┼─────┤
│97.05.01│45,281      │0.9869      │44,686    │
├────┼──────┼──────┼─────┤
│97.06.01│23,906      │0.9869      │23,592    │
├────┼──────┼──────┼─────┤
│97.07.01│26,862      │0.9864      │26,496    │
├────┼──────┼──────┼─────┤
│97.08.01│32,548      │0.9864      │32,104    │
├────┼──────┼──────┼─────┤
│97.09.01│52,771      │0.9864      │52,051    │
├────┼──────┼──────┼─────┤
│97.10.01│69,739      │0.9665      │67,403    │
├────┼──────┼──────┼─────┤
│97.11.01│26,498      │0.9665      │25,610    │
├────┼──────┼──────┼─────┤
│97.12.01│10,338      │0.9665      │9,992     │
├────┼──────┼──────┼─────┤
│總計    │5,322,553   │            │4,954,481 │
└────┴──────┴──────┴─────┘
附表四:
┌──────────────────────────────────────────────────────────────────────────┐
│                      松愛診所詐領件數及點數一覽表(換算為元)起訴書版                                                                                │
├──┬────────┬────┬────┬─────────┬─────────┬─────────┬───┬─────┬──────┬─────┤
│編號│養護機構名稱    │就醫起日│就醫迄日│95年7月1日前      │95年7月1日 (含)後 │     合計         │健保坦│虛報點數  │平均點值    │換算為元  │
│    │                │        │        ├───┬─────┼───┬─────┼───┬─────┤承成數│          │            │          │
│    │                │        │        │件數  │點數      │件數  │點數      │件數  │點數      │      │          │            │          │
├──┼────────┼────┼────┼───┼─────┼───┼─────┼───┼─────┼───┼─────┼──────┼─────┤
│1   │人慈護理之家    │93.05.06│97.04.10│3,346 │1,095,266 │163   │41,500    │3,509 │1,136,766 │1     │1,136,766 │0.00000000  │1,033,750 │
├──┼────────┼────┼────┼───┼─────┼───┼─────┼───┼─────┼───┼─────┼──────┼─────┤
│2   │大愛護理之家    │93.07.29│97.10.29│976   │298,494   │2,053 │542,536   │3,029 │841,030   │1     │841,030   │0.00000000  │764,814   │
├──┼────────┼────┼────┼───┼─────┼───┼─────┼───┼─────┼───┼─────┼──────┼─────┤
│3   │台南巿私立大同  │93.07.17│97.11.11│961   │363,192   │806   │227,392   │1,767 │590,584   │1     │590,584   │0.00000000  │537,064   │
│    │老人養護中心    │        │        │      │          │      │          │      │          │      │          │            │          │
├──┼────────┼────┼────┼───┼─────┼───┼─────┼───┼─────┼───┼─────┼──────┼─────┤
│4   │台南巿私立平安  │93.09.30│96.12.18│493   │161,004   │34    │8,700     │527   │169,704   │1     │169,704   │0.00000000  │154,325   │
│    │老人養護中心    │        │        │      │          │      │          │      │          │      │          │            │          │
├──┼────────┼────┼────┼───┼─────┼───┼─────┼───┼─────┼───┼─────┼──────┼─────┤
│5   │台南巿私立成德  │93.07.17│96.05.28│2,703 │882,205   │266   │59,830    │2,969 │942,035   │0.1   │94,204    │0.00000000  │85,667    │
│    │老人養護中心    │        │        │      │          │      │          │      │          │      │          │            │          │
├──┼────────┼────┼────┼───┼─────┼───┼─────┼───┼─────┼───┼─────┼──────┼─────┤
│6   │台南巿私立長生  │94.01.11│96.10.17│245   │77,912    │31    │8,020     │276   │85,932    │0.4   │34,373    │0.00000000  │31,258    │
│    │老人養護中心    │        │        │      │          │      │          │      │          │      │          │            │          │
├──┼────────┼────┼────┼───┼─────┼───┼─────┼───┼─────┼───┼─────┼──────┼─────┤
│7   │台南巿私立長佳  │93.06.04│97.08.08│256   │80,800    │51    │12,550    │307   │93,350    │1     │93,350    │0.00000000  │84,890    │
│    │老人養護中心    │        │        │      │          │      │          │      │          │      │          │            │          │
├──┼────────┼────┼────┼───┼─────┼───┼─────┼───┼─────┼───┼─────┼──────┼─────┤
│8   │台南巿私立長恩  │93.07.13│97.11.26│1,100 │350,990   │169   │43,400    │1,269 │394,390   │1     │394,390   │0.00000000  │358,650   │
│    │老人養護中心    │        │        │      │          │      │          │      │          │      │          │            │          │
├──┼────────┼────┼────┼───┼─────┼───┼─────┼───┼─────┼───┼─────┼──────┼─────┤
│9   │台南巿私立慈心  │93.05.22│96.06.15│179   │56,553    │19    │4,820     │198   │61,373    │0.05  │3,069     │0.00000000  │2,791     │
│    │老人養護中心    │        │        │      │          │      │          │      │          │      │          │            │          │
├──┼────────┼────┼────┼───┼─────┼───┼─────┼───┼─────┼───┼─────┼──────┼─────┤
│10  │台南巿私立愛心  │93.08.03│97.11.20│46    │16,180    │70    │18,364    │116   │34,544    │0.15  │5,182     │0.00000000  │4,712     │
│    │老人養護中心    │        │        │      │          │      │          │      │          │      │          │            │          │
├──┼────────┼────┼────┼───┼─────┼───┼─────┼───┼─────┼───┼─────┼──────┼─────┤
│11  │台南巿私立敬愛  │93.10.13│97.10.20│1,337 │422,673   │358   │94,168    │1,695 │516,841   │0.5   │258,421   │0.00000000  │235,002   │
│    │老人養護中心    │        │        │      │          │      │          │      │          │      │          │            │          │
├──┼────────┼────┼────┼───┼─────┼───┼─────┼───┼─────┼───┼─────┼──────┼─────┤
│12  │台南縣私立仁仁  │93.06.02│97.11.25│1,292 │427,959   │279   │72,350    │1,571 │500,309   │0.1   │50,031    │0.00000000  │45,497    │
│    │養護中心        │        │        │      │          │      │          │      │          │      │          │            │          │
├──┼────────┼────┼────┼───┼─────┼───┼─────┼───┼─────┼───┼─────┼──────┼─────┤
│13  │台南縣私立友廉  │93.07.29│97.04.10│623   │189,977   │818   │209,304   │1,441 │399,281   │0.75  │299,461   │0.00000000  │272,323   │
│    │養護中心        │        │        │      │          │      │          │      │          │      │          │            │          │
├──┼────────┼────┼────┼───┼─────┼───┼─────┼───┼─────┼───┼─────┼──────┼─────┤
│14  │台南縣私立民族  │93.06.04│97.11.03│2,438 │839,280   │51    │15,100    │2,489 │854,380   │0.1   │85,438    │0.00000000  │77,695    │
│    │養護中心        │        │        │      │          │      │          │      │          │      │          │            │          │
├──┼────────┼────┼────┼───┼─────┼───┼─────┼───┼─────┼───┼─────┼──────┼─────┤
│15  │台南縣私立永康慈│93.06.04│97.11.28│3,120 │976,732   │2,969 │765,042   │6,089 │1,741,774 │0.1   │174,177   │0.00000000  │158,393   │
│    │善老人養護中心  │        │        │      │          │      │          │      │          │      │          │            │          │
├──┼────────┼────┼────┼───┼─────┼───┼─────┼───┼─────┼───┼─────┼──────┼─────┤
│16  │台南縣私立保健  │93.06.10│96.08.23│767   │277,882   │1     │320       │768   │278,202   │0.05  │13,910    │0.00000000  │12,650    │
│    │養護中心        │        │        │      │          │      │          │      │          │      │          │            │          │
├──┼────────┼────┼────┼───┼─────┼───┼─────┼───┼─────┼───┼─────┼──────┼─────┤
│17  │台南縣私立南臺  │93.10.25│96.03.16│1,058 │329,980   │79    │15,130    │1,137 │345,110   │1     │345,110   │0.00000000  │313,835   │
│    │養護中心        │        │        │      │          │      │          │      │          │      │          │            │          │
├──┼────────┼────┼────┼───┼─────┼───┼─────┼───┼─────┼───┼─────┼──────┼─────┤
│18  │台南縣私立慈惠殘│93.08.11│97.11.11│500   │159,862   │479   │127,512   │979   │287,374   │0.15  │43,106    │0.00000000  │39,200    │
│    │障教養院        │        │        │      │          │      │          │      │          │      │          │            │          │
├──┼────────┼────┼────┼───┼─────┼───┼─────┼───┼─────┼───┼─────┼──────┼─────┤
│19  │台南縣私立歸仁愛│93.06.16│97.11.26│2,703 │963,274   │2,610 │677,539   │5,313 │1,640,813 │0.15  │246,122   │0.00000000  │223,818   │
│    │心養護中心      │        │        │      │          │      │          │      │          │      │          │            │          │
├──┼────────┼────┼────┼───┼─────┼───┼─────┼───┼─────┼───┼─────┼──────┼─────┤
│20  │台南縣私立藤澤養│96.10.03│97.11.25│      │          │21    │5,820     │21    │5,820     │1     │5,820     │0.00000000  │5,293     │
│    │護中心          │        │        │      │          │      │          │      │          │      │          │            │          │
├──┼────────┼────┼────┼───┼─────┼───┼─────┼───┼─────┼───┼─────┼──────┼─────┤
│21  │怡安            │94.02.20│94.02.23│41    │11,046    │      │          │41    │11,046    │1     │11,046    │0.00000000  │10,045    │
├──┼────────┼────┼────┼───┼─────┼───┼─────┼───┼─────┼───┼─────┼──────┼─────┤
│22  │美康            │94.02.26│96.01.19│57    │18,371    │3     │960       │60    │19,331    │1     │19,331    │0.00000000  │17,579    │
├──┼────────┼────┼────┼───┼─────┼───┼─────┼───┼─────┼───┼─────┼──────┼─────┤
│23  │崇善            │93.06.02│95.05.12│882   │283,501   │      │          │882   │283,501   │1     │283,501   │0.00000000  │257,810   │
├──┴────────┼────┼────┼───┼─────┼───┼─────┼───┼─────┼───┼─────┼──────┼─────┤
│      合計            │93.05.06│97.11.28│25,123│8,283,133 │11,330│2,950,357 │36,453│11,233,490│      │5,198,124 │0.00000000  │4,727,059 │
└───────────┴────┴────┴───┴─────┴───┴─────┴───┴─────┴───┴─────┴──────┴─────┘
附表五：
┌──────────────────────────────────────────────┐
│               高茂診所詐領件數及點數一覽表                                                 │
├──┬────────┬────┬────┬──────┬────────┬────────┤
│編號│養護機構名稱    │就醫起日│就醫迄日│95年7月1日前│95年7月1日(含)後│     合計       │
│    │                │        │        ├──┬───┼──┬─────┼───┬────┤
│    │                │        │        │件數│點數  │件數│點數      │件數  │點數    │
├──┼────────┼────┼────┼──┼───┼──┼─────┼───┼────┤
│1   │人慈護理之家    │96.05.09│97.10.15│    │      │8   │4,140     │8     │4,140   │
├──┼────────┼────┼────┼──┼───┼──┼─────┼───┼────┤
│2   │大愛護理之家    │97.11.04│97.11.04│    │      │1   │505       │1     │505     │
├──┼────────┼────┼────┼──┼───┼──┼─────┼───┼────┤
│3   │台南巿私立佳欣  │96.07.09│96.12.18│    │      │12  │6,110     │12    │6,110   │
│    │老人養護中心    │        │        │    │      │    │          │      │        │
├──┼────────┼────┼────┼──┼───┼──┼─────┼───┼────┤
│4   │台南巿私立愛惠  │96.09.27│97.03.27│    │      │6   │2,795     │6     │2,795   │
│    │老人養護中心    │        │        │    │      │    │          │      │        │
├──┼────────┼────┼────┼──┼───┼──┼─────┼───┼────┤
│5   │台南巿私立麗新  │96.05.08│96.12.18│    │      │32  │15,690    │32    │15,690  │
│    │老人養護中心    │        │        │    │      │    │          │      │        │
├──┼────────┼────┼────┼──┼───┼──┼─────┼───┼────┤
│6   │台南縣私立民族  │97.02.04│97.11.04│    │      │37  │18,750    │37    │18,750  │
│    │養護中心        │        │        │    │      │    │          │      │        │
├──┼────────┼────┼────┼──┼───┼──┼─────┼───┼────┤
│7   │台南縣私立家園  │96.07.23│96.11.13│    │      │5   │2,625     │5     │2,625   │
│    │老人養護中心    │        │        │    │      │    │          │      │        │
├──┼────────┼────┼────┼──┼───┼──┼─────┼───┼────┤
│8   │台南縣私立歸仁  │97.08.14│97.08.14│    │      │2   │1,060     │2     │1,060   │
│    │愛心養護中心    │        │        │    │      │    │          │      │        │
├──┼────────┼────┼────┼──┼───┼──┼─────┼───┼────┤
│9   │台南縣慈心護理之│97.02.05│97.02.05│    │      │1   │505       │1     │505     │
│    │家              │        │        │    │      │    │          │      │        │
├──┼────────┼────┼────┼──┼───┼──┼─────┼───┼────┤
│10  │長恩養護中心    │96.08.29│97.11.05│    │      │4   │2,020     │4     │2,020   │
├──┼────────┼────┼────┼──┼───┼──┼─────┼───┼────┤
│11  │長榮長養中心    │97.09.11│97.11.06│    │      │17  │8,735     │17    │8,735   │
├──┼────────┼────┼────┼──┼───┼──┼─────┼───┼────┤
│12  │財團法人台南縣私│96.05.15│96.05.15│    │      │1   │505       │1     │505     │
│    │立麻豆社會福利慈│        │        │    │      │    │          │      │        │
│    │善事業基金會附設│        │        │    │      │    │          │      │        │
│    │台南縣私立麻豆老│        │        │    │      │    │          │      │        │
│    │人養護中心      │        │        │    │      │    │          │      │        │
├──┼────────┼────┼────┼──┼───┼──┼─────┼───┼────┤
│13  │華恩養護之家    │96.05.09│97.11.12│    │      │101 │51,135    │101   │51,135  │
├──┼────────┼────┼────┼──┼───┼──┼─────┼───┼────┤
│14  │維康養護中心    │97.10.03│97.10.03│    │      │1   │505       │1     │505     │
├──┴────────┼────┼────┼──┼───┼──┼─────┼───┼────┤
│      合計            │96.05.08│97.11.12│    │      │228 │115,080   │228   │115,080 │
└───────────┴────┴────┴──┴───┴──┴─────┴───┴────┘
附表五之1：
┌─────────────────────┐
│          高茂診所詐領點數換算為元        │
├────┬────┬──────┬────┤
│費用年月│申請點數│平均點值    │換算為元│
│        │        │(季)        │        │
├────┼────┼──────┼────┤
│96.05.01│4,040   │0.00000000  │3,916   │
├────┼────┼──────┼────┤
│96.07.01│8,450   │0.00000000  │8,285   │
├────┼────┼──────┼────┤
│96.08.01│6,715   │0.00000000  │6,584   │
├────┼────┼──────┼────┤
│96.09.01│5,925   │0.00000000  │5,810   │
├────┼────┼──────┼────┤
│96.10.01│6,380   │0.0000000   │6,174   │
├────┼────┼──────┼────┤
│96.11.01│9,175   │0.0000000   │8,878   │
├────┼────┼──────┼────┤
│96.12.01│8,685   │0.0000000   │8,404   │
├────┼────┼──────┼────┤
│97.01.01│5,705   │0.00000000  │5,582   │
├────┼────┼──────┼────┤
│97.02.01│9,645   │0.00000000  │9,437   │
├────┼────┼──────┼────┤
│97.03.01│9,140   │0.00000000  │8,943   │
├────┼────┼──────┼────┤
│97.04.01│4,645   │1.00000000  │4,743   │
├────┼────┼──────┼────┤
│97.06.01│4,595   │1.00000000  │4,692   │
├────┼────┼──────┼────┤
│97.07.01│2,525   │1.0000000   │2,568   │
├────┼────┼──────┼────┤
│97.08.01│7,490   │1.0000000   │7,616   │
├────┼────┼──────┼────┤
│97.09.01│7,120   │1.0000000   │7,240   │
├────┼────┼──────┼────┤
│97.10.01│6,615   │0.0000000   │6,397   │
├────┼────┼──────┼────┤
│97.11.01│8,230   │0.0000000   │7,959   │
├────┼────┼──────┼────┤
│總計    │115,080 │            │113,230 │
└────┴────┴──────┴────┘
附表六：
┌────────────────────────────────────────────────┐
│                      蔡朝榮診所詐領件數及點數一覽表                                            │
├──┬────────┬────┬────┬───────┬─────────┬────────┤
│編號│養護機構名稱    │就醫起日│就醫迄日│95年7月1日前  │95年7月1日 (含)後 │     合計       │
│    │                │        │        ├──┬────┼───┬─────┼───┬────┤
│    │                │        │        │件數│申報點數│件數  │申報點數  │件數  │點數    │
├──┼────────┼────┼────┼──┼────┼───┼─────┼───┼────┤
│1   │人慈護理之家    │95.05.23│97.11.12│3   │1,155   │38    │16,415    │41    │17,570  │
├──┼────────┼────┼────┼──┼────┼───┼─────┼───┼────┤
│2   │台南巿私立大同  │97.07.05│97.07.05│    │        │5     │2,575     │5     │2,575   │
│    │養護中心        │        │        │    │        │      │          │      │        │
├──┼────────┼────┼────┼──┼────┼───┼─────┼───┼────┤
│3   │大愛護理之家    │97.09.01│97.09.01│    │        │1     │505       │1     │505     │
├──┼────────┼────┼────┼──┼────┼───┼─────┼───┼────┤
│4   │仁村養護中心    │97.04.25│97.08.28│    │        │30    │14,580    │30    │14,580  │
├──┼────────┼────┼────┼──┼────┼───┼─────┼───┼────┤
│5   │台南巿私立佳欣  │96.09.04│96.12.25│    │        │12    │5,980     │12    │5,980   │
│    │老人養護中心    │        │        │    │        │      │          │      │        │
├──┼────────┼────┼────┼──┼────┼───┼─────┼───┼────┤
│6   │台南巿私立長生  │96.11.24│97.02.15│    │        │2     │1,010     │2     │1,010   │
│    │老人養護中心    │        │        │    │        │      │          │      │        │
├──┼────────┼────┼────┼──┼────┼───┼─────┼───┼────┤
│7   │台南巿私立長佳  │96.08.18│97.11.29│    │        │248   │118,200   │248   │118,200 │
│    │老人養護中心    │        │        │    │        │      │          │      │        │
├──┼────────┼────┼────┼──┼────┼───┼─────┼───┼────┤
│8   │台南巿私立長恩  │96.08.17│97.11.19│    │        │149   │64,070    │149   │64,070  │
│    │老人養護中心    │        │        │    │        │      │          │      │        │
├──┼────────┼────┼────┼──┼────┼───┼─────┼───┼────┤
│9   │台南巿私立恩馨  │96.08.24│97.11.19│    │        │136   │61,029    │136   │61,029  │
│    │老人養護中心    │        │        │    │        │      │          │      │        │
├──┼────────┼────┼────┼──┼────┼───┼─────┼───┼────┤
│10  │台南巿私立慈心  │96.06.11│97.11.03│    │        │82    │37,570    │82    │37,570  │
│    │老人養護中心    │        │        │    │        │      │          │      │        │
├──┼────────┼────┼────┼──┼────┼───┼─────┼───┼────┤
│11  │台南巿私立愛惠  │95.04.03│97.04.15│2   │692     │33    │15,438    │35    │16,130  │
│    │老人養護中心    │        │        │    │        │      │          │      │        │
├──┼────────┼────┼────┼──┼────┼───┼─────┼───┼────┤
│12  │台南巿私立麗新  │96.08.14│96.12.25│    │        │44    │21,670    │44    │21,670  │
│    │老人養護中心    │        │        │    │        │      │          │      │        │
├──┼────────┼────┼────┼──┼────┼───┼─────┼───┼────┤
│13  │台南縣私立民族  │97.01.08│97.11.17│    │        │131   │57,800    │131   │57,800  │
│    │養護中心        │        │        │    │        │      │          │      │        │
├──┼────────┼────┼────┼──┼────┼───┼─────┼───┼────┤
│14  │台南縣私立家園  │96.08.21│96.12.04│    │        │7     │3,585     │7     │3,585   │
│    │老人養護中心    │        │        │    │        │      │          │      │        │
├──┼────────┼────┼────┼──┼────┼───┼─────┼───┼────┤
│15  │台南縣私立歸仁  │97.02.06│97.09.04│    │        │154   │72,879    │154   │72,879  │
│    │愛心養護中心    │        │        │    │        │      │          │      │        │
├──┼────────┼────┼────┼──┼────┼───┼─────┼───┼────┤
│16  │台南縣慈心護理  │97.01.09│97.10.13│    │        │8     │3,070     │8     │3,070   │
│    │之家            │        │        │    │        │      │          │      │        │
├──┼────────┼────┼────┼──┼────┼───┼─────┼───┼────┤
│17  │台南縣德芳護理  │95.05.29│95.09.27│13  │3,805   │35    │15,229    │48    │19,034  │
│    │之家            │        │        │    │        │      │          │      │        │
├──┼────────┼────┼────┼──┼────┼───┼─────┼───┼────┤
│18  │佑惠養護中心    │97.01.28│97.03.06│    │        │50    │15,865    │50    │15,865  │
├──┼────────┼────┼────┼──┼────┼───┼─────┼───┼────┤
│19  │長榮老人養護中心│97.06.21│97.11.27│    │        │29    │12,839    │29    │12,839  │
├──┼────────┼────┼────┼──┼────┼───┼─────┼───┼────┤
│20  │美德護理之家    │97.11.27│97.11.27│    │        │1     │200       │1     │200     │
├──┼────────┼────┼────┼──┼────┼───┼─────┼───┼────┤
│21  │華恩養護之家    │96.08.15│97.11.26│    │        │363   │146,085   │363   │146,085 │
├──┼────────┼────┼────┼──┼────┼───┼─────┼───┼────┤
│22  │維康養護之家    │97.05.24│97.07.26│    │        │2     │1,010     │2     │1,010   │
├──┼────────┼────┼────┼──┼────┼───┼─────┼───┼────┤
│23  │臺南縣私立永康慈│97.01.14│97.04.21│    │        │46    │22,155    │46    │22,155  │
│    │善老人養護中心  │        │        │    │        │      │          │      │        │
├──┴────────┼────┼────┼──┼────┼───┼─────┼───┼────┤
│      合計            │95.04.03│97.11.29│18  │5,652   │1,606 │709,759   │1,624 │715,411 │
└───────────┴────┴────┴──┴────┴───┴─────┴───┴────┘
附表六之1：
┌────────────────────────┐
│         蔡朝榮診所詐領點數換算為元             │
├────┬──────┬──────┬─────┤
│費用年月│申請點數    │平均點值    │換算為元  │
├────┼──────┼──────┼─────┤
│95.04.01│692         │0.0000000   │677       │
├────┼──────┼──────┼─────┤
│95.05.01│875         │0.0000000   │856       │
├────┼──────┼──────┼─────┤
│95.06.01│4,085       │0.0000000   │3,995     │
├────┼──────┼──────┼─────┤
│95.07.01│10,344      │0.0000000   │9,628     │
├────┼──────┼──────┼─────┤
│95.08.01│4,775       │0.0000000   │4,445     │
├────┼──────┼──────┼─────┤
│95.09.01│1,785       │0.0000000   │1,661     │
├────┼──────┼──────┼─────┤
│96.03.01│425         │0.0000000   │402       │
├────┼──────┼──────┼─────┤
│96.05.01│425         │0.0000000   │412       │
├────┼──────┼──────┼─────┤
│96.06.01│2,775       │0.0000000   │2,690     │
├────┼──────┼──────┼─────┤
│96.07.01│1,275       │0.0000000   │1,250     │
├────┼──────┼──────┼─────┤
│96.08.01│14,585      │0.0000000   │14,301    │
├────┼──────┼──────┼─────┤
│96.09.01│28,110      │0.0000000   │27,563    │
├────┼──────┼──────┼─────┤
│96.10.01│22,865      │0.0000000   │22,125    │
├────┼──────┼──────┼─────┤
│96.11.01│25,880      │0.0000000   │25,043    │
├────┼──────┼──────┼─────┤
│96.12.01│23,165      │0.0000000   │22,415    │
├────┼──────┼──────┼─────┤
│97.01.01│40,840      │0.0000000   │39,960    │
├────┼──────┼──────┼─────┤
│97.02.01│72,853      │0.0000000   │71,283    │
├────┼──────┼──────┼─────┤
│97.03.01│113,735     │0.0000000   │111,284   │
├────┼──────┼──────┼─────┤
│97.04.01│85,840      │1.0000000   │87,659    │
├────┼──────┼──────┼─────┤
│97.05.01│48,054      │1.0000000   │49,072    │
├────┼──────┼──────┼─────┤
│97.06.01│35,454      │1.0000000   │36,205    │
├────┼──────┼──────┼─────┤
│97.07.01│35,115      │1.0000000   │35,708    │
├────┼──────┼──────┼─────┤
│97.08.01│31,375      │1.0000000   │31,904    │
├────┼──────┼──────┼─────┤
│97.09.01│33,620      │1.0000000   │34,187    │
├────┼──────┼──────┼─────┤
│97.10.01│40,985      │0.0000000   │39,637    │
├────┼──────┼──────┼─────┤
│97.11.01│35,479      │0.0000000   │34,312    │
├────┼──────┼──────┼─────┤
│總計    │715,411     │            │708,674   │
└────┴──────┴──────┴─────┘
附表七：
┌──────────────────────────────────────────────┐
│                      康士美診所詐領件數及點數一覽表                                        │
├──┬────────┬────┬────┬──────┬────────┬────────┤
│編號│養護機構名稱    │就醫起日│就醫迄日│95年7月1日前│95年7月1日(含)後│     合計       │
│    │                │        │        ├──┬───┼──┬─────┼───┬────┤
│    │                │        │        │件數│點數  │件數│點數      │件數  │點數    │
├──┼────────┼────┼────┼──┼───┼──┼─────┼───┼────┤
│1   │人慈護理之家    │97.11.12│97.11.12│    │      │1   │270       │1     │270     │
├──┼────────┼────┼────┼──┼───┼──┼─────┼───┼────┤
│2   │大愛護理之家    │97.11.03│97.11.03│    │      │1   │270       │1     │270     │
├──┼────────┼────┼────┼──┼───┼──┼─────┼───┼────┤
│3   │仁村            │97.05.10│97.08.29│    │      │8   │2,315     │8     │2,315   │
├──┼────────┼────┼────┼──┼───┼──┼─────┼───┼────┤
│4   │台南巿私立長佳  │94.09.21│97.11.22│1   │346   │45  │13,805    │46    │14,151  │
│    │老人養護中心    │        │        │    │      │    │          │      │        │
├──┼────────┼────┼────┼──┼───┼──┼─────┼───┼────┤
│5   │台南巿私立長恩  │97.04.23│97.11.19│    │      │63  │20,872    │63    │20,872  │
│    │老人養護中心    │        │        │    │      │    │          │      │        │
├──┼────────┼────┼────┼──┼───┼──┼─────┼───┼────┤
│6   │台南巿私立恩馨  │96.04.16│97.11.19│    │      │38  │12,449    │38    │12,449  │
│    │（大恩）養護中心│        │        │    │      │    │          │      │        │
├──┼────────┼────┼────┼──┼───┼──┼─────┼───┼────┤
│7   │台南巿私立麗新  │96.04.16│96.04.16│    │      │4   │1,500     │4     │1,500   │
│    │老人養護中心    │        │        │    │      │    │          │      │        │
├──┼────────┼────┼────┼──┼───┼──┼─────┼───┼────┤
│8   │台南縣私立民族  │97.08.18│97.11.17│    │      │33  │10,644    │33    │10,644  │
│    │養護中心        │        │        │    │      │    │          │      │        │
├──┼────────┼────┼────┼──┼───┼──┼─────┼───┼────┤
│9   │台南縣私立家園  │95.04.24│96.04.16│1   │346   │3   │1,175     │4     │1,521   │
│    │老人養護中心    │        │        │    │      │    │          │      │        │
├──┼────────┼────┼────┼──┼───┼──┼─────┼───┼────┤
│10  │佑惠            │97.09.11│97.10.27│    │      │4   │1,713     │4     │1,713   │
├──┼────────┼────┼────┼──┼───┼──┼─────┼───┼────┤
│11  │長榮養護中心    │97.09.11│97.11.20│    │      │22  │7,334     │22    │7,334   │
├──┼────────┼────┼────┼──┼───┼──┼─────┼───┼────┤
│12  │華恩養護中心    │97.05.10│97.11.12│    │      │20  │6,025     │20    │6,025   │
├──┼────────┼────┼────┼──┼───┼──┼─────┼───┼────┤
│13  │維康養護中心    │97.10.03│97.10.03│    │      │1   │375       │1     │375     │
├──┴────────┼────┼────┼──┼───┼──┼─────┼───┼────┤
│      合計            │94.09.21│97.11.22│2   │692   │243 │78,747    │245   │79,439  │
└───────────┴────┴────┴──┴───┴──┴─────┴───┴────┘
附表七之1：
┌─────────────────────┐
│         康士美診所詐領點數換算為元       │
├────┬────┬──────┬────┤
│費用年月│申請點數│平均點值    │換算為元│
├────┼────┼──────┼────┤
│94.09.01│346     │0.897916    │311     │
├────┼────┼──────┼────┤
│95.04.01│346     │0.977898    │338     │
├────┼────┼──────┼────┤
│96.04.01│3,050   │0.969239    │2,956   │
├────┼────┼──────┼────┤
│97.04.01│2,160   │1.021193    │2,206   │
├────┼────┼──────┼────┤
│97.05.01│3,240   │1.021193    │3,309   │
├────┼────┼──────┼────┤
│97.08.01│6,998   │1.016875    │7,116   │
├────┼────┼──────┼────┤
│97.09.01│12,906  │1.016875    │13,124  │
├────┼────┼──────┼────┤
│97.10.01│28,811  │0.967112    │27,863  │
├────┼────┼──────┼────┤
│97.11.01│21,582  │0.967112    │20,872  │
├────┼────┼──────┼────┤
│合計    │79,439  │            │78,095  │
└────┴────┴──────┴────┘
附表八：
┌─────────────────────────────────────────┐
│                  行政院衛生署台南醫院熊明醫師詐領點數                            │
├──┬──┬────┬────┬───────┬────────┬────────┤
│醫師│養護│就醫起日│就醫迄日│95年7月1日前  │95年7月1日(含)後│      合計      │
│    │機構│        │        ├──┬────┼──┬─────┼──┬─────┤
│    │    │        │        │件數│點數    │件數│點數      │件數│點數      │
├──┼──┼────┼────┼──┼────┼──┼─────┼──┼─────┤
│熊明│大愛│93.05.10│94.03.30│25  │10,708  │    │          │25  │10,708    │
│    ├──┼────┼────┼──┼────┼──┼─────┼──┼─────┤
│    │保健│93.04.28│94.04.13│3   │1,249   │    │          │3   │1,249     │
│    ├──┼────┼────┼──┼────┼──┼─────┼──┼─────┤
│    │愛惠│93.08.09│94.04.13│5   │3,422   │    │          │5   │3,422     │
├──┴──┼────┼────┼──┼────┼──┼─────┼──┼─────┤
│總計      │93.04.28│94.04.13│33  │15,379  │    │          │33  │15,379    │
└─────┴────┴────┴──┴────┴──┴─────┴──┴─────┘
 附表八之1：
┌──────────────────────┐
│行政院衛生署台南醫院熊明醫師詐領點數換算為元│
├────┬─────┬──────┬────┤
│費用季別│申請點數  │平均點值    │換算為元│
├────┼─────┼──────┼────┤
│93Q2    │1,888     │0.77649     │1,467   │
├────┼─────┼──────┼────┤
│93Q3    │5,312     │0.85363     │4,534   │
├────┼─────┼──────┼────┤
│93Q4    │2,078     │0.84947     │1,763   │
├────┼─────┼──────┼────┤
│94Q1    │5,685     │0.89731     │5,100   │
├────┼─────┼──────┼────┤
│94Q2    │416       │0.92674     │385     │
├────┼─────┼──────┼────┤
│總計    │15,379    │            │13,249  │
└────┴─────┴──────┴────┘
附表九：
┌────────────────────────┐
│ 行政院衛生署台南醫院張耀仁醫師詐領點數換算為元 │
├───┬──┬────┬────┬──┬────┤
│醫師  │養護│就醫起日│就醫迄日│件數│申請點數│
│      │機構│        │        │    │        │
├───┼──┼────┼────┼──┼────┤
│張耀仁│大愛│95.08.01│97.05.27│189 │120,671 │
│      ├──┼────┼────┼──┼────┤
│      │保健│95.10.31│96.09.04│19  │19,694  │
│      ├──┼────┼────┼──┼────┤
│      │愛惠│95.08.15│97.04.08│62  │50,830  │
├───┴──┼────┼────┼──┼────┤
│總計        │95.08.01│97.05.27│270 │191,195 │
└──────┴────┴────┴──┴────┘
 附表九之1：
┌───────────────────────┐
│行政院衛生署台南醫院張耀仁醫師詐領點數換算為元│
├────┬────┬──────┬──────┤
│費用季別│申請點數│平均點值    │換算為元    │
├────┼────┼──────┼──────┤
│95Q3    │5,879   │0.00000000  │5,521       │
├────┼────┼──────┼──────┤
│95Q4    │41,992  │0.00000000  │39,855      │
├────┼────┼──────┼──────┤
│96Q1    │20,408  │0.00000000  │19,595      │
├────┼────┼──────┼──────┤
│96Q2    │27,420  │0.00000000  │26,836      │
├────┼────┼──────┼──────┤
│96Q3    │18,459  │0.00000000  │17,616      │
├────┼────┼──────┼──────┤
│96Q4    │48,410  │0.00000000  │45,871      │
├────┼────┼──────┼──────┤
│97Q1    │21,879  │0.00000000  │20,973      │
├────┼────┼──────┼──────┤
│97Q2    │6,748   │0.00000000  │6,471       │
├────┼────┼──────┼──────┤
│總計    │191,195 │            │182,738     │
└────┴────┴──────┴──────┘
附表十:
┌───────────────────────────────────────────────────┐
│                      倍安藥局詐領件數及點數一覽表                                                    │
├──┬────────┬────┬────┬─────────┬─────────┬─────────┤
│編號│養護機構名稱    │就醫起日│就醫迄日│95年7月1日前      │95年7月1日 (含)後 │     合計         │
│    │                │        │        ├───┬─────┼───┬─────┼───┬─────┤
│    │                │        │        │件數  │點數      │件數  │點數      │件數  │點數      │
├──┼────────┼────┼────┼───┼─────┼───┼─────┼───┼─────┤
│1   │人慈護理之家    │95.05.02│97.11.10│341   │38,640    │464   │60,636    │805   │99,276    │
├──┼────────┼────┼────┼───┼─────┼───┼─────┼───┼─────┤
│2   │大愛護理之家    │95.05.06│97.11.17│187   │22,169    │2,294 │270,348   │2,481 │292,517   │
├──┼────────┼────┼────┼───┼─────┼───┼─────┼───┼─────┤
│3   │台南巿私立大同  │95.05.01│97.11.24│40    │4,800     │339   │40,341    │379   │45,141    │
│    │老人養護中心    │        │        │      │          │      │          │      │          │
├──┼────────┼────┼────┼───┼─────┼───┼─────┼───┼─────┤
│4   │台南巿私立平安  │95.05.02│97.04.07│44    │5,135     │89    │10,263    │133   │15,398    │
│    │老人養護中心    │        │        │      │          │      │          │      │          │
├──┼────────┼────┼────┼───┼─────┼───┼─────┼───┼─────┤
│5   │台南巿私立成德  │95.05.06│96.01.13│75    │9,272     │540   │62,975    │615   │72,247    │
│    │老人養護中心    │        │        │      │          │      │          │      │          │
├──┼────────┼────┼────┼───┼─────┼───┼─────┼───┼─────┤
│6   │台南巿私立佑惠  │95.10.26│96.01.25│      │          │36    │4,230     │36    │4,230     │
│    │老人養護中心    │        │        │      │          │      │          │      │          │
├──┼────────┼────┼────┼───┼─────┼───┼─────┼───┼─────┤
│7   │台南巿私立長生  │95.05.08│96.01.03│13    │1,266     │122   │14,145    │135   │15,411    │
│    │老人養護中心    │        │        │      │          │      │          │      │          │
├──┼────────┼────┼────┼───┼─────┼───┼─────┼───┼─────┤
│8   │台南巿私立長佳  │95.05.04│97.08.08│65    │8,029     │256   │29,909    │321   │37,938    │
│    │老人養護中心    │        │        │      │          │      │          │      │          │
├──┼────────┼────┼────┼───┼─────┼───┼─────┼───┼─────┤
│9   │台南巿私立長恩  │95.05.02│97.11.26│75    │8,364     │186   │20,945    │261   │29,309    │
│    │老人養護中心    │        │        │      │          │      │          │      │          │
├──┼────────┼────┼────┼───┼─────┼───┼─────┼───┼─────┤
│10  │台南巿私立美德  │95.05.05│95.12.25│57    │8,311     │106   │9,438     │163   │17,749    │
│    │老人養護中心    │        │        │      │          │      │          │      │          │
├──┼────────┼────┼────┼───┼─────┼───┼─────┼───┼─────┤
│11  │台南巿私立恩馨  │95.08.05│97.02.16│      │          │159   │18,915    │159   │18,915    │
│    │(大恩)養護中心  │        │        │      │          │      │          │      │          │
├──┼────────┼────┼────┼───┼─────┼───┼─────┼───┼─────┤
│12  │台南巿私立揚明  │95.07.20│96.01.27│      │          │190   │22,237    │190   │22,237    │
│    │老人養護中心    │        │        │      │          │      │          │      │          │
├──┼────────┼────┼────┼───┼─────┼───┼─────┼───┼─────┤
│13  │台南巿私立愛惠  │95.05.06│97.12.30│120   │14,388    │1,029 │115,220   │1,149 │129,608   │
│    │老人養護中心    │        │        │      │          │      │          │      │          │
├──┼────────┼────┼────┼───┼─────┼───┼─────┼───┼─────┤
│14  │台南巿私立敬愛  │95.05.02│97.12.25│155   │37,092    │960   │116,604   │1,115 │153,696   │
│    │老人養護中心    │        │        │      │          │      │          │      │          │
├──┼────────┼────┼────┼───┼─────┼───┼─────┼───┼─────┤
│15  │台南巿私立馨心  │95.08.28│95.12.25│      │          │54    │6,360     │54    │6,360     │
│    │老人養護中心    │        │        │      │          │      │          │      │          │
├──┼────────┼────┼────┼───┼─────┼───┼─────┼───┼─────┤
│16  │台南巿私立民族  │95.06.27│96.01.30│22    │5,350     │204   │23,274    │226   │28,624    │
│    │養護中心        │        │        │      │          │      │          │      │          │
├──┼────────┼────┼────┼───┼─────┼───┼─────┼───┼─────┤
│17  │台南縣私立永康慈│95.05.11│97.12.30│55    │5,879     │2,114 │243,405   │2,169 │249,284   │
│    │善老人養護中心  │        │        │      │          │      │          │      │          │
├──┼────────┼────┼────┼───┼─────┼───┼─────┼───┼─────┤
│18  │台南縣私立南臺  │95.05.08│96.03.16│329   │38,423    │585   │63,050    │914   │101,473   │
│    │養護中心        │        │        │      │          │      │          │      │          │
├──┼────────┼────┼────┼───┼─────┼───┼─────┼───┼─────┤
│19  │台南縣私立家園  │95.08.07│95.08.21│      │          │14    │1,680     │14    │1,680     │
│    │老人養護中心    │        │        │      │          │      │          │      │          │
├──┼────────┼────┼────┼───┼─────┼───┼─────┼───┼─────┤
│20  │台南縣私立開元  │95.10.17│96.01.16│      │          │15    │1,800     │15    │1,800     │
│    │養護之家        │        │        │      │          │      │          │      │          │
├──┼────────┼────┼────┼───┼─────┼───┼─────┼───┼─────┤
│21  │台南縣私立歸仁  │95.08.19│97.03.29│      │          │1,146 │134,888   │1146  │134,888   │
│    │愛心養護中心    │        │        │      │          │      │          │      │          │
├──┼────────┼────┼────┼───┼─────┼───┼─────┼───┼─────┤
│22  │台南縣私立豐德  │95.05.01│95.11.20│37    │5,396     │32    │3,640     │69    │9,036     │
│    │教養院          │        │        │      │          │      │          │      │          │
├──┼────────┼────┼────┼───┼─────┼───┼─────┼───┼─────┤
│23  │台南縣私立藤澤養│96.10.03│97.11.25│      │          │20    │2,526     │20    │2,526     │
│    │護中心          │        │        │      │          │      │          │      │          │
├──┼────────┼────┼────┼───┼─────┼───┼─────┼───┼─────┤
│24  │台南縣慈心護理  │95.08.12│96.10.30│      │          │59    │6,690     │59    │6,690     │
│    │之家            │        │        │      │          │      │          │      │          │
├──┼────────┼────┼────┼───┼─────┼───┼─────┼───┼─────┤
│25  │如新護理之家    │95.05.02│96.01.27│3     │903       │601   │64,458    │604   │65,361    │
├──┼────────┼────┼────┼───┼─────┼───┼─────┼───┼─────┤
│26  │美康            │95.05.06│96.01.19│2     │240       │14    │1,560     │16    │1,800     │
├──┼────────┼────┼────┼───┼─────┼───┼─────┼───┼─────┤
│27  │財團法人台南縣私│95.05.01│95.07.31│138   │18,067    │105   │10,860    │243   │28,927    │
│    │立麻豆社會福利慈│        │        │      │          │      │          │      │          │
│    │善事業基金會附設│        │        │      │          │      │          │      │          │
│    │台南縣私立麻豆老│        │        │      │          │      │          │      │          │
│    │人養護中心      │        │        │      │          │      │          │      │          │
├──┼────────┼────┼────┼───┼─────┼───┼─────┼───┼─────┤
│28  │崇善            │95.05.06│97.06.21│300   │34,010    │261   │32,714    │561   │66,724    │
├──┴────────┼────┼────┼───┼─────┼───┼─────┼───┼─────┤
│      合計            │95.05.01│97.12.30│2,058 │265,734   │11,994│1,393,111 │14,052│1,658,845 │
└───────────┴────┴────┴───┴─────┴───┴─────┴───┴─────┘
附表十之1：
┌──────────────────────┐
│  信德診所交付倍安藥局調劑虛報費用換算為元  │
├────┬────┬──────┬─────┤
│費用年月│申請點數│平均點值    │換算為元  │
├────┼────┼──────┼─────┤
│95.07.01│54,116  │1.00000000  │54,116    │
├────┼────┼──────┼─────┤
│95.08.01│88,665  │1.00000000  │88,665    │
├────┼────┼──────┼─────┤
│95.09.01│100,020 │1.00000000  │100,020   │
├────┼────┼──────┼─────┤
│95.10.01│103,850 │1.00000000  │103,850   │
├────┼────┼──────┼─────┤
│95.11.01│88,701  │1.00000000  │88,701    │
├────┼────┼──────┼─────┤
│95.12.01│90,060  │1.00000000  │90,060    │
├────┼────┼──────┼─────┤
│96.01.01│86,512  │0.00000000  │81,786    │
├────┼────┼──────┼─────┤
│96.05.01│30,120  │0.00000000  │29,193    │
├────┼────┼──────┼─────┤
│95.06.01│33,000  │0.00000000  │31,985    │
├────┼────┼──────┼─────┤
│95.07.01│28,200  │0.00000000  │27,651    │
├────┼────┼──────┼─────┤
│95.08.01│30,120  │0.00000000  │29,533    │
├────┼────┼──────┼─────┤
│95.09.01│27,038  │0.00000000  │26,511    │
├────┼────┼──────┼─────┤
│96.10.01│28,440  │0.00000000  │27,520    │
├────┼────┼──────┼─────┤
│96.11.01│26,040  │0.00000000  │25,197    │
├────┼────┼──────┼─────┤
│96.12.01│28,424  │0.00000000  │27,504    │
├────┼────┼──────┼─────┤
│97.01.01│23,160  │0.00000000  │22,661    │
├────┼────┼──────┼─────┤
│97.02.01│19,440  │0.00000000  │19,021    │
├────┼────┼──────┼─────┤
│97.03.01│15,660  │0.00000000  │15,323    │
├────┼────┼──────┼─────┤
│97.04.01│17,520  │1.00000000  │17,891    │
├────┼────┼──────┼─────┤
│97.05.01│17,400  │1.00000000  │17,769    │
├────┼────┼──────┼─────┤
│97.06.01│10,560  │1.00000000  │10,784    │
├────┼────┼──────┼─────┤
│97.07.01│10,800  │1.00000000  │10,982    │
├────┼────┼──────┼─────┤
│97.08.01│3,840   │1.00000000  │3,905     │
├────┼────┼──────┼─────┤
│97.09.01│9,600   │1.00000000  │9,762     │
├────┼────┼──────┼─────┤
│97.10.01│8,760   │0.00000000  │8,472     │
├────┼────┼──────┼─────┤
│97.11.01│5,040   │0.00000000  │4,874     │
├────┼────┼──────┼─────┤
│97.12.01│3,840   │0.00000000  │3,714     │
├────┼────┼──────┼─────┤
│總計    │988,926 │            │977,450   │
└────┴────┴──────┴─────┘
附表十之2：
┌──────────────────────┐
│  松愛診所交付倍安藥局調劑虛報費用換算為元  │
├────┬────┬──────┬─────┤
│費用年月│申請點數│平均點值    │換算為元  │
├────┼────┼──────┼─────┤
│95.05.01│23,829  │1.00000000  │23,829    │
├────┼────┼──────┼─────┤
│95.06.01│21,189  │1.00000000  │21,189    │
├────┼────┼──────┼─────┤
│95.07.01│18,921  │1.00000000  │18,921    │
├────┼────┼──────┼─────┤
│95.08.01│17,739  │1.00000000  │17,739    │
├────┼────┼──────┼─────┤
│95.09.01│16,494  │1.00000000  │16,494    │
├────┼────┼──────┼─────┤
│95.10.01│15,360  │1.00000000  │15,360    │
├────┼────┼──────┼─────┤
│95.11.01│15,648  │1.00000000  │15,648    │
├────┼────┼──────┼─────┤
│95.12.01│18,051  │1.00000000  │18,051    │
├────┼────┼──────┼─────┤
│96.01.01│17,796  │0.00000000  │16,824    │
├────┼────┼──────┼─────┤
│96.02.01│16,611  │0.00000000  │15,703    │
├────┼────┼──────┼─────┤
│96.03.01│16,611  │0.00000000  │15,703    │
├────┼────┼──────┼─────┤
│96.04.01│17,001  │0.00000000  │16,478    │
├────┼────┼──────┼─────┤
│96.05.01│14,040  │0.00000000  │13,608    │
├────┼────┼──────┼─────┤
│96.06.01│16,200  │0.00000000  │15,702    │
├────┼────┼──────┼─────┤
│96.07.01│16,560  │0.00000000  │16,237    │
├────┼────┼──────┼─────┤
│96.08.01│14,520  │0.00000000  │14,237    │
├────┼────┼──────┼─────┤
│96.09.01│11,040  │0.00000000  │10,825    │
├────┼────┼──────┼─────┤
│96.10.01│13,840  │0.00000000  │13,392    │
├────┼────┼──────┼─────┤
│96.11.01│13,162  │0.00000000  │12,736    │
├────┼────┼──────┼─────┤
│96.12.01│12,102  │0.00000000  │11,710    │
├────┼────┼──────┼─────┤
│97.01.01│13,662  │0.00000000  │13,368    │
├────┼────┼──────┼─────┤
│97.02.01│9,216   │0.00000000  │9,017     │
├────┼────┼──────┼─────┤
│97.03.01│10,398  │0.00000000  │10,174    │
├────┼────┼──────┼─────┤
│97.04.01│9,108   │1.00000000  │9,301     │
├────┼────┼──────┼─────┤
│97.05.01│2,988   │1.00000000  │3,051     │
├────┼────┼──────┼─────┤
│97.06.01│6,138   │1.00000000  │6,268     │
├────┼────┼──────┼─────┤
│97.07.01│8,400   │1.00000000  │8,542     │
├────┼────┼──────┼─────┤
│97.08.01│6,514   │1.00000000  │6,624     │
├────┼────┼──────┼─────┤
│97.09.01│8,207   │1.00000000  │8,345     │
├────┼────┼──────┼─────┤
│97.10.01│11,558  │0.00000000  │11,178    │
├────┼────┼──────┼─────┤
│97.11.01│2,058   │0.00000000  │1,990     │
├────┼────┼──────┼─────┤
│總計    │414,961 │            │408,247   │
└────┴────┴──────┴─────┘
附表十一：
┌──────────────────────────────────────────────────┐
│                      健國藥局詐領件數及點數一覽表                                                  │
├──┬────────┬────┬────┬────────┬─────────┬─────────┤
│編號│  養護機構名稱  │就醫起日│就醫迄日│95年7月1日前    │95年7月1日 (含)後 │     合計         │
│    │                │        │        ├───┬────┼───┬─────┼───┬─────│
│    │                │        │        │件數  │點數    │件數  │點數      │件數  │點數      │
├──┼────────┼────┼────┼───┼────┼───┼─────┼───┼─────┤
│1   │大愛護理之家    │92.08.28│97.07.19│407   │651,190 │627   │926,959   │1,034 │1,578,149 │
├──┼────────┼────┼────┼───┼────┼───┼─────┼───┼─────┤
│2   │保健養護中心    │92.04.21│96.10.26│34    │64,816  │50    │75,957    │84    │140,773   │
├──┼────────┼────┼────┼───┼────┼───┼─────┼───┼─────┤
│3   │愛惠老人養護中心│93.03.18│97.05.30│48    │75,820  │154   │216,137   │202   │291,957   │
├──┴────────┼────┼────┼───┼────┼───┼─────┼───┼─────┤
│      總計            │92.04.21│97.07.19│489   │791,826 │831   │1,219,053 │1,320 │2,010,879 │
└───────────┴────┴────┴───┴────┴───┴─────┴───┴─────┘
附表十一之1：
┌───────────────────────┐
│         健國藥局詐領點數換算為元             │
├────┬─────┬──────┬─────┤
│費用年月│申請點數  │平均點值    │換算為元  │
├────┼─────┼──────┼─────┤
│92.04   │1,553     │1           │1,553     │
├────┼─────┼──────┼─────┤
│92.08   │8,514     │1           │8,514     │
├────┼─────┼──────┼─────┤
│92.09   │8,514     │1           │8,514     │
├────┼─────┼──────┼─────┤
│92.10   │11,542    │1           │11,542    │
├────┼─────┼──────┼─────┤
│92.11   │12,254    │1           │12,254    │
├────┼─────┼──────┼─────┤
│92.12   │13,076    │1           │13,076    │
├────┼─────┼──────┼─────┤
│93.01   │8,102     │1           │8,102     │
├────┼─────┼──────┼─────┤
│93.02   │10,005    │1           │10,005    │
├────┼─────┼──────┼─────┤
│93.03   │12,134    │1           │12,134    │
├────┼─────┼──────┼─────┤
│93.04   │5,368     │1           │5,368     │
├────┼─────┼──────┼─────┤
│93.05   │26,521    │1           │26,521    │
├────┼─────┼──────┼─────┤
│93.06   │2,779     │1           │2,779     │
├────┼─────┼──────┼─────┤
│93.07   │8,133     │1           │8,133     │
├────┼─────┼──────┼─────┤
│93.08   │3,158     │1           │3,158     │
├────┼─────┼──────┼─────┤
│93.09   │47,563    │1           │47,563    │
├────┼─────┼──────┼─────┤
│93.10   │52,740    │1           │52,740    │
├────┼─────┼──────┼─────┤
│93.11   │20,771    │1           │20,771    │
├────┼─────┼──────┼─────┤
│93.12   │23,984    │1           │23,984    │
├────┼─────┼──────┼─────┤
│94.01   │18,959    │1           │18,959    │
├────┼─────┼──────┼─────┤
│94.02   │34,863    │1           │34,863    │
├────┼─────┼──────┼─────┤
│94.03   │57,824    │1           │57,824    │
├────┼─────┼──────┼─────┤
│94.04   │55,658    │1           │55,658    │
├────┼─────┼──────┼─────┤
│94.05   │45,853    │1           │45,853    │
├────┼─────┼──────┼─────┤
│94.06   │29,310    │1           │29,310    │
├────┼─────┼──────┼─────┤
│94.07   │20,658    │1           │20,658    │
├────┼─────┼──────┼─────┤
│94.08   │22,408    │1           │22,408    │
├────┼─────┼──────┼─────┤
│94.09   │17,726    │1           │17,726    │
├────┼─────┼──────┼─────┤
│94.10   │18,776    │1           │18,776    │
├────┼─────┼──────┼─────┤
│94.11   │25,661    │1           │25,661    │
├────┼─────┼──────┼─────┤
│94.12   │19,052    │1           │19,052    │
├────┼─────┼──────┼─────┤
│95.01   │13,685    │1           │13,685    │
├────┼─────┼──────┼─────┤
│95.02   │19,641    │1           │19,641    │
├────┼─────┼──────┼─────┤
│95.03   │8,973     │1           │8,973     │
├────┼─────┼──────┼─────┤
│95.04   │16,042    │1           │16,042    │
├────┼─────┼──────┼─────┤
│95.05   │22,077    │1           │22,077    │
├────┼─────┼──────┼─────┤
│95.06   │67,949    │1           │67,949    │
├────┼─────┼──────┼─────┤
│95.07   │65,889    │1           │65,889    │
├────┼─────┼──────┼─────┤
│95.08   │64,952    │1           │64,952    │
├────┼─────┼──────┼─────┤
│95.09   │26,551    │1           │26,551    │
├────┼─────┼──────┼─────┤
│95.10   │43,108    │1           │43,108    │
├────┼─────┼──────┼─────┤
│95.11   │72,560    │1           │72,560    │
├────┼─────┼──────┼─────┤
│95.12   │77,886    │1           │77,886    │
├────┼─────┼──────┼─────┤
│96.01   │76,210    │0.00000000  │72,046    │
├────┼─────┼──────┼─────┤
│96.02   │55,243    │0.00000000  │52,225    │
├────┼─────┼──────┼─────┤
│96.03   │56,581    │0.00000000  │53,490    │
├────┼─────┼──────┼─────┤
│96.04   │33,867    │0.00000000  │32,825    │
├────┼─────┼──────┼─────┤
│96.05   │56,405    │0.00000000  │54,670    │
├────┼─────┼──────┼─────┤
│96.06   │51,729    │0.00000000  │50,138    │
├────┼─────┼──────┼─────┤
│96.07   │40,338    │0.00000000  │39,552    │
├────┼─────┼──────┼─────┤
│96.08   │45,379    │0.00000000  │44,495    │
├────┼─────┼──────┼─────┤
│96.09   │21,993    │0.00000000  │21,565    │
├────┼─────┼──────┼─────┤
│96.10   │60,770    │0.00000000  │58,804    │
├────┼─────┼──────┼─────┤
│96.11   │78,174    │0.00000000  │75,644    │
├────┼─────┼──────┼─────┤
│96.12   │81,498    │0.00000000  │78,861    │
├────┼─────┼──────┼─────┤
│97.01   │71,750    │0.00000000  │70,204    │
├────┼─────┼──────┼─────┤
│97.02   │41,547    │0.00000000  │40,652    │
├────┼─────┼──────┼─────┤
│97.03   │41,816    │0.00000000  │40,915    │
├────┼─────┼──────┼─────┤
│97.04   │40,762    │1.00000000  │41,626    │
├────┼─────┼──────┼─────┤
│97.05   │11,681    │1.00000000  │11,929    │
├────┼─────┼──────┼─────┤
│97.06   │1,182     │1.00000000  │1,207     │
├────┼─────┼──────┼─────┤
│97.07   │1,182     │1.00000000  │1,202     │
├────┼─────┼──────┼─────┤
│總計    │2,010,879 │            │1,984,821 │
└────┴─────┴──────┴─────┘

司法院資訊處製作；財團法人民間司法改革基金會備份。
